【裁判字號】    98,重上更(一),236
【裁判日期】    990728
【裁判案由】    妨害性自主
【裁判全文】
臺灣高等法院臺南分院刑事判決   98年度重上更(一)字第236號
上  訴  人  臺灣臺南地方法院檢察署檢察官
上  訴  人
即  被  告  乙○○               
指定辯護人  本院公設辯護人  丁○○  
上列上訴人因被告妨害性自主案件，不服臺灣臺南地方法院94年
度訴字第864號中華民國97年2月29日第一審判決（起訴案號：臺
灣臺南地方法院檢察署94年度偵字第6197號、第6493號、第6661
號、第7725號、第7726號、第8260號、第8446號），及移送併辦
審理（案號：臺灣臺南地方法院檢察署94年度偵字第10002號、
第11150號），提起上訴，判決後，經最高法院第一次發回更審
，本院判決如下：
    主  文
原判決關於乙○○連續強制性交暨其定應執行刑部分均撤銷。
乙○○連續犯強制性交罪，處有期徒刑拾貳年，並於刑之執行前
令入相當處所，施以治療，其期間至治癒為止，但最長不得逾參
年。
其他上訴駁回。
上開撤銷改判部分所處有期徒刑與其他上訴駁回部分所處有期徒
刑（即乙○○犯強制猥褻罪經判處有期徒刑捌月，減刑為有期徒
刑肆月部分），應執行有期徒刑拾貳年貳月。
    事  實
一、乙○○為○○人力仲介有限公司（下簡稱○○公司）負責人
    ，仲介引進女性外籍勞工至臺灣擔任監護工。乙○○並提供
    其所有座落於臺南縣永康市○○路37巷6弄○號住處，充作
    外籍勞工臨時宿舍，供入境後尚未至雇主家或等待轉換雇主
    之勞工暫時居住。詎乙○○竟利用外籍勞工在臺灣，人地生
    疏，且不諳法令，誤認凡事須聽從乙○○指示，否則無法順
    利獲得工作等弱點：(1)基於強制猥褻之犯意，於如附表一編
    號1之所示之時間、方式對代號0000甲0000（下簡稱9401
    ）為強制猥褻之行為。(2)另基於強制性交之概括犯意，於附
    表一所示時間，以附表一所示方式，在上開外籍勞工臨時宿
    舍，對附表一所示9401、代號0000甲0000（下稱9402）、代
    號0000甲0000（下稱9405）、代號0000甲0000（下稱9408）
    、代號0000甲0000（下稱9410）、代號0000甲0000（下稱94
    12）、代號0000甲0000（下稱9413）、代號0000甲0000（下
    稱9418）等8名外籍勞工（姓名及年籍均詳卷）強制性交得
    逞或未遂。
二、案經附表一所示被害人訴由臺灣臺南地方法院檢察署檢察官
    偵查後起訴。
    理  由
甲、有罪部分
壹、證據能力方面
一、按被告以外之人於偵查中向檢察官所為之陳述，除顯有不可
    信之情況者外，得為證據；為同法第159條之1第2項所規定
    。同法第158條之3復規定：「證人、鑑定人依法應具結而未
    具結者，其證言或鑑定意見，不得作為證據」，其立法理由
    乃在擔保該證言或鑑定意見，係據實陳述或公正誠實之可信
    性。查證人即告訴人00000000至00000000、00000000、0000
    0000、00000000、鄭○玉、吳○來、施鄭○玉、阮○西、鄭
    ○琳、鄭○美、吳○壽、林○宜、蘇○芬、劉○芬、蔡○英
    、廖○玉於偵查中具結證述之詞係屬於偵查中向檢察官所為
    之陳述，雖屬傳聞證據，惟現階段刑事訴訟法規定，檢察官
    代表國家偵查犯罪、實施公訴，依法有訊問被告、證人及鑑
    定人之權，實務運作時，檢察官於偵查中向被告以外之人所
    取得之陳述，原則上均能遵守法律規定，不致違法取供，且
    經法定具結程序以擔保其證言之可信性，其可信度極高，被
    告並未提出有何顯不可信之情形，足見證人即告訴人000000
    00至00000000（除9406、9421外）、00000000、00000000、
    00000000、鄭○玉、吳○來、施鄭○玉、阮○西、鄭○琳、
    鄭○美、吳○壽、林○宜、蘇○芬、劉○芬、蔡○英、廖○
    玉等人於檢察官偵查中具結後或具結前所為之陳述，應無顯
    有不可信之情況，且證人即告訴人00000000至00000000（原
    審除9406、9410、9415、9417、9421、9423、9424外）、00
    000000、00000000、00000000、施鄭○玉、阮○西，業經原
    審或本院更一審（即9402、9404、9408、9412、9415、9418
    、9421部分）審理時依法傳訊其到庭具結陳述，並經被告乙
    ○○或其辯護人分別予以詰問，足見本件已保障被告對證人
    之反對詰問權，是揆諸前開規定，其等於偵查中向檢察官所
    為之陳述，自得為證據。
二、復按被告以外之人於審判中有所在不明而無法傳喚之情形者
    ，其於檢察事務官、司法警察官或司法警察調查中所為之陳
    述，經證明具有可信之特別情況，且為證明犯罪事實之存否
    所必要者，得為證據，刑事訴訟法第159條之3定有明文。查
    證人黃氏○玲因已離臺出境返回越南，無法於法院審理時傳
    喚到庭詰問，惟查被告未曾表示證人黃氏○玲於警詢中之陳
    述係遭不正之方法取得，且證人黃氏○玲於警詢中另有通譯
    阮氏如霞在旁，足認證人黃氏○玲於警詢時之陳述係出於自
    由意識而為，應認具有可信之特別情況，且為證明被告乙○
    ○犯罪事實之存否所必要，應認為有證據能力。
三、另按被告以外之人於審判外之言詞或書面陳述，除法律有規
    定者外，不得作為證據；又被告以外之人於審判外之陳述，
    雖不符合同法第159條之1至第159條之4之規定，但經當事人
    於審判程序同意作為證據，法院審酌該言詞陳述或書面陳述
    作成時之情況，認為適當者，亦得為證據。當事人、代理人
    或辯護人於法院調查證據時，知有第159條第1項不得為證據
    之情形，而未於言詞辯論終結前聲明異議者，視為有前項之
    同意，刑事訴訟法第159條第1項及第159條之5分別定有明文
    。經查，本判決下列所引用之各該被告以外之人於審判外之
    陳述（包含書面陳述），除公務員職務上製作之紀錄文書，
    並無顯不可信之情況，依刑事訴訟法第159條之4第1款規定
    ，有證據能力外，其餘屬傳聞證據部分，業經檢察官、被告
    之辯護人於本院準備程序及審判期日中均明示同意此部分之
    證據有證據能力（見本院更一審卷(一)第147頁、更一審卷(三)
    第39頁），且迄至言詞辯論終結前亦未撤回前開同意，本院
    審酌上開證據資料製作時之情況，製作當時之過程、內容、
    功能等情況，其取得並無違法情形，具備合法可信之適當性
    保障，經綜合判斷，與本件犯罪待證事實，具有關連性，核
    無可信度明顯過低之情事，且認為以之作為證據應屬適當，
    爰依刑事訴訟法第159條之5規定，認前揭證據資料均有證據
    能力。
四、末按我國刑事訴訟法基於證據裁判主義及證據能力之規定，
    得以作為認定犯罪事實之依據，以有證據能力之證據為限，
    惟於審判期日證人所為陳述與審判外之陳述相異時，可提出
    該證人先前所為自我矛盾之陳述，用來減低其在審判時證言
    之證明力，此種作為彈劾證據使用之傳聞證據，因非用於認
    定犯罪事實之基礎，不受傳聞法則之拘束。因此，被告以外
    之人於審判外之言詞或書面陳述，雖不得以之直接作為認定
    犯罪事實與否之證據，但非不得以之作為彈劾證據，用來爭
    執或減損被告、證人或鑑定人陳述之證明力（最高法院97年
    台上字第483號判決、97年台上字第67號判決及96年台上字
    第7368號判決意旨參照）。是本件證人即告訴人00000000至
    00000000、00000000、00000000、00000000於警詢中之供述
    ，雖屬被告以外之人在審判外之陳述，原則上固不得以之直
    接作為認定犯罪事實與否之証據，但於本件因非用於認定犯
    罪事實之基礎，自得作為彈劾證據，併此敘明。
貳、認定犯罪事實所憑之證據及理由
一、上訴人即被告乙○○於本院審理時，經合法傳喚，無正當理
    由不到庭，惟據前審訊之上訴人即被告乙○○矢口否認有任
    何強制猥褻及強制性交之犯行，辯稱：9401於92年11月15
    日入境後，當晚住在郭綜合醫院，翌日即交予雇主，不可能
    在92年11月16日晚上對她性侵，且9401入境後即到警局辦理
    居留證，如我曾對她性侵，她為何未向員警提及。9402於
    入境後，就一直住在我父親家，直到94年2月10日過年圍爐
    ，才帶回大灣路外籍勞工臨時宿舍，當日圍爐有很多人在場
    ，我不可能對她怎樣，我是經過她同意，且簽立同意書，才
    撫摸她全身。隔天她又被帶回我父親家，到94年2月23日交
    給雇主，且9402每次指訴遭性侵時間均不相同。9405於94
    年1月21日入境後，翌日即交給雇主，不可能於94年1月24日
    對她性侵害，且她在來臺灣之前已有雇主，我不可能威脅她
    說如不聽話，要送回越南。9408部分，起訴書也認為交予
    雇主時間在93年10月11日，我又如何能於當日下午2時及晚
    上7、8時對她性侵害，另93年11月11日我在永康榮民醫院住
    院中，不可能對她性侵。9410部分，93年8月1日我在永康
    榮民醫院住院中，不可能對她性侵。9412部分，依起訴書
    所載，她在94年1月28日即交予雇主，如何能在94年4月間又
    對她性侵，且以我身體狀況，不可能每次都性交3次。941
    3部分，因越南公司於94年1月10日至23日曾派一名叫阮氏○
    過來，如我有於94年1月14日對9413性侵害，她為何還要向
    阮氏○說要介紹她妹妺過來，且9413已經是第二次仲介來臺
    灣，如要性侵，第一次過來時就可以性侵。我並未對9418
    性侵害。另辯護人則為被告辯護：被告乙○○於成大醫院
    經RigidScan檢驗，認陰莖勃起功能不全，陰莖勃起後不如
    一般人堅硬，若壓制受害人，於陰部磨蹭較可能完成。至於
    陰莖插入陰道，並不容易，可能需女方陰道濕潤，且男方約
    僅有幾分鐘勃起能力，陰莖插入時間以幾分鐘較可信。雖應
    能以「猿搏位」方式進行性交，但此行為將很費力，對個案
    而言，只能持續幾分鐘，且須中途休息，姿勢須雙方合作，
    因為需要相當技巧與配合，故醫生亦無法評估被告乙○○實
    際上可否以此方式進行性交。由成大醫院所函覆結果，顯知
    被告乙○○之性行為對象必須為「男歡女愛」，因為只要女
    方陰道不濕潤，被告乙○○之陰莖即無法進入，更且由上述
    檢驗結果，凡姿勢不對、時間過久、未休息者，即可直接排
    除其供述之可信性。被告乙○○因脊椎受傷導致下半身癱
    瘓，可否進行性交插入體內之行為，醫生答覆結果為不詳。
    又可否藉助藥物勃起，醫生答覆稱影響不明。另醫生亦認乙
    ○○可於室內緩慢行走，但若受害人逃跑，乙○○無法追及
    。醫生用語雖含蓄，其真意乃不認為被告乙○○能實施強姦
    行為。被告乙○○於93年5月13日至同年8月5日，及93年9
    月13日至同年10月26日均在永康榮民醫院住院中，且該院2
    名護理人員亦證述，印象中乙○○沒有請假外出，且須每天
    上午換藥，足見乙○○不可能在上開時間內對被害人為性侵
    。被告經營○○公司多年，所仲介之外勞包括印尼、泰國
    、菲律賓及越南四國，人數共三百餘人，除越南外勞集體提
    起本案告訴外，其餘來自三個國家之外勞均無問題，被告質
    疑有專人指導越南外勞刻意提出本案告訴，以打擊○○公司
    。且本案告訴人共二十餘人，有關如何被強制性侵之說詞，
    幾乎完全相同，說被告表示如不從，要將她們遣送回越南，
    或不幫她們介紹工作云云，然原審依職權傳訊勞委會承辦人
    趙文徽已到庭證述，外勞在其本國，已簽訂勞動契約，已知
    雇主姓名，仲介公司無權將她們遣送回國，也無權不幫她們
    送至雇主家，且外勞來臺前，在其本國有類似宣導手冊之文
    件，知道其權利義務等語。外勞並不怕被遣送回國或不被安
    排工作，且有乙○○提出之切結書可參。則告訴人指被告以
    此言詞為手段，使其不能抗拒性交云云，自屬無稽。本案
    發生後，外勞並未到我國治安單位報案，亦未向越南駐臺代
    辦處申訴，一直到案發後數月，甚至半年、一年之後始提出
    告訴，顯不合常情，因外勞在臺灣有類似同鄉會之組織，星
    期例假定期集會，各公園及公共場所充斥外勞，彼此可互通
    聲息，如有受性侵，事關名節，豈能隱忍不舉發。甚至有人
    直到電視新聞報導後，始搭便車提出告訴。
二、按告訴人、證人之陳述有部分前後不符，或相互間有所歧異
    時，究竟何者為可採，法院仍得本其自由心證予以斟酌，非
    謂一有不符或矛盾，即應認其全部均為不可採信；尤其關於
    行為動機、手段及結果等之細節方面，告訴人之指陳，難免
    故予誇大，證人之證言，有時亦有予渲染之可能；然其基本
    事實之陳述，若果與真實性無礙時，則仍非不得予以採信（
    最高法院74年台上字第1599號著有判例參照）。次按刑法強
    制性交罪所指之「強暴」，係以不法暴力或腕力壓制被害人
    或排除其抵抗之謂。復按刑法第16章妨害性自主罪章於88年
    4月21日修正公布，其立法目的，係考量該章所定性交、猥
    褻行為侵害之法益，乃是個人性自主決定權及身體控制權；
    該次修正前之刑法將之列於妨害風化罪章，不但使被害人身
    心飽受傷害，且難以超脫名節之桎梏，故將之與妨害風化罪
    章分列，自成一章而為規範。而該次修正前之刑法用語「姦
    淫」一詞，其意為男女私合或男女不正當之性交行為，不無
    放蕩淫逸之意涵，對被害人誠屬難堪，故配合刑法第16章之
    修正，於刑法第10條第五項增列「性交」之定義；又為避免
    基於醫療或其他正當目的所為之進入性器行為，被解為係刑
    法所稱之「性交」，另為顧及女對男之性交及其他難以涵括
    於「性侵入」之概念，於94年2月2日修正公布，自95年7月1
    日施行之刑法第10條第五項再修正為：「稱性交者，謂非基
    於正當目的所為之下列性侵入行為：一、以性器進入他人之
    性器、肛門或口腔，或使之接合之行為。二、以性器以外之
    其他身體部位或器物進入他人之性器、肛門，或使之接合之
    行為。」祇要是行為人非基於正當目的而為該項所定之性侵
    入行為，即屬刑法第十六章妨害性自主罪章所稱之「性交」
    ，並不以行為人之主觀犯意在滿足其個人之性慾為必要，最
    高法院著有98年度台上字第3016號判決意旨可資參照。
三、本案經查：
(一)、被害人9401部分：
、被告乙○○此部分犯罪事實，業據9401於檢察官偵查中證述
    ：「2003年11月15日來台，一來就直接到乙○○家。」、「
    （乙○○性侵害幾次，性侵害之過程、時間、地點、情形？
    ）兩次，我剛來臺灣第一個晚上，他叫我到房間，說要教我
    唸書…，然後他就一直拉我胸前衣服，…我不想讓他脫，他
    就打我，我怕他會再打我，就讓他脫衣服，…他脫下我褲子
    ，發現我月經來了，就不能做什麼…」、「（乙○○第二次
    對妳性侵害之過程、時間、地點、情形？）…11月19日晚上
    ，乙○○坐在浴室馬桶上，叫我跟另一個叫阿春的脫光衣服
    洗澡給他看」、「（妳跟阿春是自願脫光衣服給他看的嗎？
    ）不是，是他逼的，如果不聽話，他會拿拐杖打我們，我很
    怕他拿拐杖打我，所以就脫衣服…11月20日晚上，乙○○拄
    著枴杖，我聽到枴杖敲地聲音很害怕…我看到乙○○下半身
    赤裸，他把我衣掀起來，脫掉我睡褲及內褲，…把腳抬上他
    肩膀，然後他陰莖插入我下體」、「我有反抗，但他手用力
    壓住我，他打我耳光說不從的話不幫我找工作，要遣送我回
    越南，我在越南欠很多錢，就不敢反抗了…」、「（還有其
    他時間被乙○○強姦嗎？）第二次是去雇主家一段時間後，
    某日中午，乙○○到雇主家告訴雇主說要幫我辦手續，就開
    車載我離開，他先帶我去辦手續，辦完手續後，乙○○載我
    去他家，…他就把大門鎖起來，…他就直接進房間脫我衣服
    強姦我，他把我的腳抬到他肩膀，…乙○○說如果反抗就要
    送我回越南…」等語明確（見編號26偵查卷第26頁至28頁）
    。且於原審審理時經交互詰問後，亦證述上情屬實，並指稱
    入境之行程為：「（你入境當天是先到什麼地方？）我15日
    到臺灣，之後先到醫院，16日就到○先生那裡，當天晚上也
    睡在○先生那裡」、「（你以前在警偵訊中說乙○○對你性
    侵二次，是否實在？）實在。」、「（你第一次被乙○○性
    侵的時候，是不是你在他家待工的時候被性侵的？）是的，
    是我在待工的時候住乙○○的家被性侵害的。」等語（見原
    審卷(五)第8頁、10頁、16頁、20頁），而9401於警詢時證述
    ：「第二次是在我到雇主家工作快一個月時，他要求我回仲
    介公司辦理資料，並於中午十二時帶我回家裡，也是以同樣
    方式，在未經我同意下性侵害得逞。」等語（見編號26警卷
    第5頁），足見9401確於有關00000000部分，其中起訴書所
    指犯罪時間附表一、1.至所載時間，遭乙○○強制性交
    或強制猥褻，實可認定。至9401上開部分其中起訴書就附表
    一、1.及；所指犯罪時間依序為「92年11月15日晚上」
    、「不詳」之犯行，應認其犯罪時間依序為「92年11月16日
    晚上」、「92年12月底」，而此部分認定之事實，與檢察官
    起訴有關9401上開附表一2.及所載之犯行，基本犯罪事
    實同一，應併予更正。
、再觀諸被告聲請傳喚之證人即9401友人黃氏○於原審到庭證
    稱：「（9401在臺灣有無找妳一起告乙○○性侵害？）有」
    、「（妳怎麼回答？）大部分是9401打電話給我，有一次我
    打電話給9401，9401沒有接到，後來9401打電話給我，我就
    知道9401逃跑了，我問9401為何要逃跑，9401說她被乙○○
    睡過了，9401叫我一起去告乙○○，以後我們就可以去做工
    作薪水比較高一點，又不會很累」等語（見原審卷(五)第27頁
    ），以該名證人原為被告所聲請傳喚，屬被告之友性證人，
    且證人到庭後證述之內容亦如被告所辯，9401曾邀證人一同
    提出告訴，足認證人並無附和9401之指訴而故意為不利被告
    乙○○之證詞。然證人除證稱9401曾邀證人一同提出告訴外
    ，另又證述在其詢問9401為何逃離雇主家時，9401告以因遭
    乙○○睡過等語，足見9401確實告訴過證人曾與乙○○發生
    過性行為。而以9401與證人黃氏○均係離鄉背井遠來我國工
    作，所處環境孤立無援，且通話當時二人關係友好，面對處
    境類似之同胞關懷詢問逃離雇主家之原因時，9401有何理由
    甘冒自毀名節，及在國內之丈夫及家人可能知悉之風險，虛
    構自己與乙○○上床等情節。況且，倘9401果真要黃氏○共
    同誣陷被告乙○○，自應一併邀約黃氏○一起謊稱遭性侵，
    如此始可達誣陷之目的，然綜觀黃氏○上開證詞，顯非如此
    。由9401僅要求黃氏○「一同提告」，並非「編織情節，一
    同提告」，適足證明9401並無陷害被告乙○○之意，其所為
    指訴非虛。至於被告擷取黃氏○片斷之證詞，認9401曾要證
    人黃氏○一同提告，即表示9401杜撰情節，顯屬誤認。
、9401經國立成功大學醫學院附設醫院（下稱成大醫院）鑑定
    後，認以9401於事發後，曾出現(1)反覆回想創傷事件、(2)曾
    引起強烈心理難過，多次公然飲泣、(3)造成連續失眠、惡夢
    、不安，但因勞務疲累及逐漸適應逐漸改善症狀、(4)對於逃
    避創傷情境之行為雖因擔心被遣返之威脅而暫時被壓抑，但
    由其不會再申請來臺工作，可推知在自由意志下，9401對此
    創傷事件之逃避與害怕心態仍昭然若揭、(5)創傷事件仍持續
    在心理蒙上陰影，持續感到焦慮、憂鬱，對未來抱持悲觀、
    (6)在收容所安全環境中，仍被觀察到工作中會失神，忘記完
    成工作，容易驚嚇、(7)對此性侵事件是否被丈夫得知，有強
    烈恐懼，以致於極力想隱瞞。9401在性侵創傷後曾發生「創
    傷後障礙症」（或通稱創傷後壓力症候群），本症候群之發
    生與嚴重度，除創傷事件為必須之要件外，個案本身個性之
    脆弱性與適應能力仍扮演重大角色，病程可能起起伏伏，但
    大部分預期會恢復，少部分會慢性化而經過好多年，甚而造
    成人格永久改變。9401病前人格健全，個性堅強隱忍，因此
    ，部分生理症狀（如失眠）已改善，即「創傷後壓力症候群
    」已逐漸緩解，並已於95年2月間至桃園某電子工廠任作業
    員，但目前仍有明顯焦慮、憂鬱、及對未來顯得沮喪、缺乏
    自信等心理症狀後遺症。有成大醫院95年7月11日成附醫精
    神字第0950008546號函暨所附鑑定書在卷可參（見原審卷(三)
    第42頁以下）。由9401於案發後出現之精神狀況，堪認9401
    指訴遭被告乙○○性侵害等情並非虛妄。
、又被告乙○○雖因車禍傷及脊椎，導致下半身癱瘓，然經成
    大醫院鑑定後，認在肌力測試方面，乙○○對於四肢撐起之
    動作，於醫院模擬時，只能部分執行，但找二名肌力相同之
    病友模擬，皆可完成，且依肌力檢查，應可完成較為合理。
    因此受害者所宣稱俯臥四肢撐起之姿勢（即所謂龍翻位），
    乙○○應可完成（見成大醫院95年3月8日成附醫復字第0950
    002727號函及所附診療資料摘錄表，即原審卷(二)第144頁以
    下）。俯臥，女性將雙腳置放於男性雙肩（即所謂猿搏位）
    就乙○○之肌力而言，應可以此方式進行性交，但此行為將
    很費力，對乙○○而言只能持續幾分鐘（見成大醫院96年9
    月6日成附醫復字第0960012996號函及所附診療資料摘錄表
    ，即原審卷(四)第191頁以下）。顯見被告乙○○雖下半身癱
    瘓，仍可做出俯臥四肢撐起之動作。至於成大醫院95年3月8
    日成附醫復字第0950002726號函（見原審卷(二)第147頁以下
    ）雖認因乙○○陰莖勃起後不如一般人堅硬，若壓制受害人
    ，於陰部磨蹭較可能完成，陰莖插入陰道並不容易，可能需
    要女方陰道濕潤。且被告亦提出成大醫院開立之診斷證明書
    ，證明其陰莖勃起功能不全。而成大醫院對原審函詢有關陰
    莖勃起功能不全患者可否進行性交插入體內之行為，及可否
    藉助藥物勃起等問題，雖未予明確之回覆，僅函稱「不詳，
    因檢查結果只表示檢查當時狀況，很多情況會干擾檢查結果
    ，如受檢者之睡眠狀態。藥物影響不明。」（見96年8月10
    日成附醫泌字第0960011371號函，即原審卷(四)第111頁），
    惟此問題法務部法醫研究所已明確函覆稱「依醫師簡易檢查
    診斷為『勃起功能不全』之病患，似應考量其勃起功能不全
    之因素，在臨床上似仍可藉由藥物勃起或再加予心理之性刺
    激等因素，造成男性陰莖勃起並達到性交插入人體內之可能
    性」（見該所96年7月23日法醫理字第0960005072號函及所
    附審查意見書，即原審卷(六)第420頁以下），足見以被告乙
    ○○之身體狀況，仍可勃起並進行性交。而被告性交時是否
    須如被告所辯，須在「男歡女愛」狀況下始可達成，依成大
    醫院94年10月28日成附醫醫事字第0940011760號函及所提供
    之附件（見原審卷(二)第79頁以下），稱「有關脊椎損傷之男
    性，採用將女性雙腳抬上肩膀之方式進行性交，為衛教單位
    所建議之姿勢之一，但須雙方合作，因為其須要相當之技巧
    與配合，醫師無法得知雙方當時之想法與意願，不能由醫學
    理論與數據來下結論，故無法評估」，可見從理論上而言，
    固須對方配合，但對方加以配合是否即可表示對方心甘情願
    ，未受任何強暴、脅迫，此點醫師亦認為無法藉由理論及數
    據得知對方想法。因此，被告乙○○憑此函文，辯稱須兩相
    情悅始可達成性交行為，亦有誤解。
、被告乙○○雖又辯稱，9401於入境後翌日即交予雇主，豈有
    可能加以性侵云云，並提出載有9401交工日期為92年11月16
    日之「越南勞工薪資暨扣款明細表」及收據影本等為證（見
    警(一)卷第117頁至120頁），且證人即雇主林陳○珠於原審亦
    證稱：9401於92年11月16日由仲介帶來等語。惟查依9401提
    出之「越南勞工薪資暨扣款明細表」影本，上載交工日期為
    92年11月21日，顯見92年11月16日是否為實際交工日即非無
    疑。再由證人林陳○珠於原審證稱：僱用9401是要照顧婆婆
    林方○英，雖未與婆婆同住，但92年11月16日仲介帶9401來
    時，我有過去等語。經與證人林方○英之證述：9401來時，
    林陳○珠並未在家，只有我跟我先生二人去接9401等語相比
    對，可見2證人供述之情節顯然相歧，則證人林陳○珠之證
    詞是否為真，殊值商榷。況且被告乙○○於其所提出之準備
    程序(三)狀（見原審卷(二)第49頁）已辯稱：9401於92年11月21
    日始改換雇主為林陳○珠等情，與其自身提出之證據及證人
    林陳○珠之證詞亦有所不符。是被告乙○○此之辯解，不足
    採信。
、此外，復有檢察官至臺南縣永康市○○路37巷6弄○號現場
    勘驗之勘驗筆錄暨現場平面簡圖一份在卷可稽，事證明確，
    被告乙○○此部分犯行事證明確，洵堪認定。
(二)、被害人9402部分：
、被告乙○○此部分犯罪事實，業據被害人9402於原審到庭經
    詰問後，證述之前所訴被性侵等語皆為實在（見原審卷(五)第
    79頁至82頁），而依9402於警局指訴：「在我到臺灣第四天
    ，約2月7日24時左右，乙○○即藉考中文能力對我性侵害得
    逞，我並沒有同意他對我性侵害，是被他強迫的」、「他第
    一次是叫我去他住處說要考中文能力，我先拒絕，現場有另
    一名仲介公司翻譯DIU（按中文名字為「阿柔」）告訴我要
    聽○先生的話，否則他會打我，不幫我找工作，將我遣返越
    南，進去時，我看見○先生躺在床上，身上蓋棉被，…，我
    告訴他現在12點了，我想睡覺，○先生不讓我離開他房間，
    且伸手拉我到床上，隨即人壓在我身上將我衣服拉開，就要
    對我實施性侵害，我反抗他並叫DIU，但○先生即打我耳光
    叫我不要叫，我哭他就罵我哭什麼哭，…他叫我將他性器放
    入我陰道，我拒絕，他即將我雙腳抬起放在他肩上開始強暴
    我…」（見警(一)卷第11頁），及於偵查中指證：「第二次於
    94年2月8日晚上，乙○○又叫我到他房間，要說到雇主家情
    形，我進去房間後，乙○○又以相同方式對我性侵害…，這
    次他有得逞」、「我於2月9、10、11、12日住丙○○家，第
    三次是於2月12日晚上，當晚我回來時，乙○○又叫我拿越
    南華語書到他房間…他用台語問我，我不會他就打我，…後
    來我回房間，他叫我回來幫他拿褲子，我拿褲子時他拉我頭
    髮，把我拉到床上去，又以相同方式對我性侵害，並用手插
    入我下體…」、「第三次之後，時間不記得，乙○○在同一
    地方，以相同方式對我性侵害，而且強迫我對他口交」、「
    （第五次性侵情形？）也是在乙○○住處，時間不記得，當
    天有六個外勞在那邊，乙○○都是用要換雇主名義叫他們回
    來，晚上時乙○○把我們一個一個叫進去，對我們性侵，我
    有進去，也被性侵，…時間大約在2月14日左右…」（以上
    見94偵字第6493號卷第19、20頁）、「乙○○…對我性侵害
    …第一次是於94年2月7日22時左右，第二次94年2月8日凌晨
    4時，第三次94年2月12日，時間忘記，第四次94年2月13日
    凌晨零時左右、第五次94年2月14日凌晨零時左右…」（見
    警(二)卷第10頁）等語綦詳。
、又依卷附同意書（見警(二)卷第15頁），經通譯當庭翻譯，內
    容為「臺灣2005年2月10日，本人9402來臺灣工作，我是無
    辜的，我在雇主家工作，公司來帶我回去，我不知道什麼原
    因要帶我回去，跟乙○○睡覺給我1百美金」，9402於原審
    並當庭證述：此一同意書，係乙○○當天（按即94年3月25
    日）從雇主家帶我回公司，叫翻譯跟我說要寫，如果不寫就
    不給我睡覺，還要打我，所以我就寫這份同意書，前面是照
    我意思寫的，只有後面1百美金部分，是乙○○跟翻譯講，
    要翻譯叫我寫的，但乙○○並未給我1百美金等語明確。再
    參諸證人即受僱來臺照顧乙○○之妻並兼任○○公司翻譯之
    越南籍勞工黃氏○玲於警局證述：94年3月25日是乙○○拿
    一張白紙要來現場請我與翻譯「阿柔」翻譯並書寫文字要94
    02簽名，非已經寫好要9402簽名。睡覺在越南意思就是男女
    間做愛的意思等語（見警(一)卷第107頁），顯見此一同意書
    確係9402被乙○○由雇主家中強行帶回後，在二位○○公司
    翻譯面前所書立。而該紙同意書已寫明9402係與被告乙○○
    發生性行為，且由被告乙○○及二位翻譯黃氏○玲與「阿柔
    」當場均未加有任何意見，足認9402指訴與被告乙○○發生
    過性行為並非無稽。
、9402於原審審理時對於其遭乙○○強制性交之時間所為之證
    述：「（提示B3卷第18頁以下偵訊筆錄，有何意見？）三月
    、四月、五月都沒有被性侵，只有二月份才被性侵害。」、
    「（是否記得你在偵訊中說過五月被性侵害？）我沒有跟檢
    察官說五月份。」、「（按偵訊筆錄上面說5月7日所記載的
    性侵害內容，有沒有這回事，如果有，是什麼時候？）有這
    件事情，但日期錯了，我只記得是二月，但是日期不記得。
    」等語（見原審卷(五)第86頁），而於本院更一審審理時證述
    ：「（你曾經在檢察官偵查中提過94年5月7日被性侵，但94
    年5月7日應該已被安排至安置處所，是否時間說錯，正確時
    間應該是94年2月7日？）應該是94年2月7日，而非94年5月7
    日。」、「（是否94年5月25日偵查中所述，除94年5月7日
    的日期說錯，應更正為94年2月7日外，其餘所述都是正確的
    ？）是。」等語（見本院更一審卷(二)第39頁），足見9402遭
    乙○○強制性交之時間依序為附表一2.至所載，至於有
    關9402上開部分其中起訴書所指犯罪時間依序為「94年2月8
    日晚上」、「94年2月12日晚上」、「不詳」、「94年5月7
    日晚上」之犯行，應認其犯罪時間依序為「94年2月7日晚上
    」、「94年2月8日晚上」、「94年2月12日晚上（起訴書誤
    載為94年5月7日）」、「94年2月13日晚上」，而此部分認
    定之事實，與檢察官起訴有關9402上開附表一2.至所載
    之犯行，基本犯罪事實同一，應併予更正。
、被告乙○○雖辯稱，於94年2月10日經9402同意，且簽立同
    意書後，才進房撫摸9402云云。惟由該紙同意書所載內容，
    及證人黃氏○玲之證詞，均足證同意書簽立時間在被告乙○
    ○強行將9402由雇主家帶走以後。且由乙○○事後再強迫94
    02簽立同意書，適足證明被告所稱經過9402同意為其飾卸之
    詞，委不足採。
、此外，復有檢察官至臺南縣永康市○○路37巷6弄○號現場
    勘驗之勘驗筆錄暨現場平面簡圖一份在卷可稽，事證明確，
    被告乙○○此部分犯行事證明確，洵堪認定。
(三)、被害人9405部分：
、被告乙○○此部分犯罪事實，業據9405於原審到庭證述：「
    （你何時入境臺灣？）2005年1月21日」、「（你是何時到
    雇主家？）1月25日到雇主家」、「（1月24日發生什麼事情
    ？）當天晚上乙○○叫我跟他睡覺」、「（在何處？）乙○
    ○家之房間」、「（你有無同意？）我不同意」、「（乙○
    ○有無對你講什麼話或什麼事情，或有強迫妳？）我不同意
    ，乙○○就大聲罵我，要打我」、「（乙○○是用什麼方式
    對你性侵害？）起初乙○○躺在我身上，乙○○把我的腳放
    在他肩膀上」、「（乙○○性器官有無進入妳的性器官裡面
    ？）乙○○…性器官有進入」等語明確（見原審卷(五)第148
    頁至150頁），足見9405確於94年1月24日遭乙○○強制性交
    ，應可認定。至於有關9405上開部分其中起訴書所指犯罪時
    間依序為「94年2月24日晚上21時」之犯行，係檢察官於偵
    訊時將94年1月24日之日期錯誤以2月24日之日期訊問所造成
    ，況9405係於94年1月25日既至雇主家工作，實無可能於雇
    主家工作之期間即94年2月24日遭乙○○強制性交之理？故
    應認其犯罪時間為「94年1月24日」，而此部分認定之事實
    ，與檢察官起訴有關9405上開所載之犯行，基本犯罪事實同
    一，應併予更正。
、再者，被告乙○○事後曾企圖拿現金彌補9405等情，除據94
    05於原審審理中證述：「（4月24日黃氏○玲有無來找妳說
    什麼事情？）她有來雇主家找我，她跟我說如果被乙○○性
    侵害後，要給2千美金」、「在妳被乙○○性侵害後，乙○
    ○有無給妳錢？）他有拿2千元給我，但我沒有拿」、「（
    為何偵訊中說妳有收到3萬8千元，還有匯回之收據？）我說
    是我3個月薪水」、「（3個月薪水是雇主給妳的，還是乙○
    ○給妳的？）雇主拿給乙○○，乙○○再拿給我」、「（後
    來有無再寫一張收到3個月薪水之簽收單？）有」、「（本
    來就應該要給薪水的，為何還要寫單子？）因為通譯跟我講
    ，我有收到錢，就要寫收據，…」等語。另證人黃氏○玲於
    警局亦證稱：「（乙○○是否有於94年4月24日晚上請妳拿2
    千元美金給9402表姐9405？）當晚是乙○○開車載我去找94
    05，…後來乙○○撥電話到越南請那邊翻譯，對方就一直說
    睡覺的事，…9405要求我告訴乙○○要拿2千元美金給她…
    」（見警(一)卷第106、107頁）、「（你有無叫9405簽寫一張
    紙內容為有收到3個月薪水就不能去告乙○○？當時有何人
    在場？如何表示？）有，但是乙○○說的叫我翻譯給9405聽
    的，當時乙○○要9405雇主媳婦越南人在場作證，但他的雇
    主表示說你們的事情你們自己處理好，乙○○在車上叫我拿
    2千元新臺幣給9405，我依照吩咐要將錢拿給她，並問9405
    說老闆拿的是什麼錢，他不回答，只表示不收…，9405言談
    中對乙○○說睡覺的事…」、「（你隔天是否與乙○○拿3
    萬8千元去給9405？）有，但那一筆錢是給9405三個月薪水
    ，多少錢我並不知道，9405不肯拿，一直說要2千元美金，
    老闆要我告訴她3個月薪水與2千元美金差不多，要她收下，
    我轉告她之後，她才收下，並寫下切結書」（見警(五)卷第11
    、12頁）等語屬實。再由9405雇主阮○西於原審審理中證述
    ：「（9405在你們家工作期間，是否看過仲介來找過9405？
    ）有」、「（是否知道他們講什麼？）我不知道」、「（提
    示94偵字第6493號卷第75頁偵訊筆錄【按內容為：乙○○先
    來一次，我不知道什麼事情，第二次來我有在旁邊聽到，翻
    譯說9405陪人家睡覺，所以要給她1萬元，我說1萬元太少了
    ，至少要3個月薪水，乙○○叫我簽名說我有看到他給9405
    三個月薪水，我有簽名，和解書是乙○○拿回去】，有何意
    見？）當時在檢察官那裡，我確實有這樣講，但我是說給兩
    個月薪水，不是給三個月薪水，所以仲介就說9405不能再告
    他了，9405也說拿兩個月薪水，就不要告他」、「（你當時
    聽到何人說9405陪人家睡覺？）是9405講的」等語，雖證人
    阮○西就協商過程所談到金額數目，與9405及黃氏○玲所指
    略有差異，然就被告乙○○於9405至雇主家後，曾與9405洽
    談賠償等情，三名證人所證均無不同。由被告乙○○事後急
    於與9405和解，且和解過程中9405數度提及與被告乙○○睡
    覺，顯見和解原因為9405不滿被告乙○○與其發生性行為，
    依此益證9405指稱遭被告乙○○性侵一節，並無不實。
、此外，復有檢察官至臺南縣永康市○○路37巷6弄○號現場
    勘驗之勘驗筆錄暨現場平面簡圖一份在卷可稽，事證明確，
    被告乙○○此部分犯行事證明確，洵堪認定。
(四)、被害人9408部分：
、被告乙○○此部分犯罪事實，業據9408於原審到庭證述：「
    （你何時到臺灣？）我是在西元2004年10月10日來臺灣」、
    「（你來臺灣以後，何時到雇主家中？）我是在10月12日下
    午2時到雇主家」、「（你到雇主家之前，有沒有人對你性
    侵害？）有」、「（是否知道對你性侵害的人？）我仲介公
    司老闆」、「（被告第一次對妳性侵害時間、地點？）被告
    帶我去舊房子時，大約是下午（指10月11日）2點…」、「
    （被告是如何對你性侵害？）被告拉我去床上，很用力把我
    壓在床上，我當時沒有注意看被告，被告弄了很久…」、「
    （第二次性侵害時間、地點為何？）也是在10月11日當天晚
    上7點到8點，也是在一樣的舊房子，…被告叫我進去幫他拿
    手杖，我在拿手杖時，被告拉我到床上叫我讓他摸一下，我
    沒有讓被告摸，但被告就把我衣服都拉掉，他說如果沒有給
    他摸，他不要幫我找工作，接著被告…就很用力壓住我身上
    ，把他的性器官進入到我的性器官」，及於原審審理時結證
    稱：「我在93年10月11日當天…大約下午2點，當時進門後
    ，…他就拉我到床上，…他說如果不讓他摸，要送我回去，
    我會害怕，後來他就強脫我衣服並脫光自己衣服，就強拉我
    到床上，之後強壓在我身上，用手摸我私處、強吻我嘴巴，
    並用他的性器插入我的陰道內強暴我…」等語明確（見原審
    卷(四)第63頁至65頁），並核與9408於偵查中所指訴情節相同
    （見編號16偵查卷第115頁至116頁），另9408於本院更一審
    審理時亦到庭結證：「（你入境的第二天就是10月11日當天
    ，乙○○就有對你性侵兩次？）對。」、「（兩次都是以他
    的陰莖插入你陰道的方式？）有。」、「（第一次的時間你
    是否記得？）是下午兩點。」、「（第二次的時間？）晚上
    七點半到八點。」等語（見本院更一審卷(二)第125頁、126頁
    ），足見9408確有於上開時地遭乙○○強制性交2次，應可
    認定。
、又被告乙○○於事發後曾叫黃氏○玲拿1千元予9408，並指
    示9408面對勞工局等人詢問應如何回應等情，則據9408於原
    審到庭證述：「（你之前怎麼在警察局說仲介對你很好，沒
    有什麼事情可以告他？審判長提示警(五)卷第55頁以下筆錄【
    按此筆錄記載：我來半年之後，因為薪水○先生都沒有給我
    ，我就打電話跟公司小姐講…，我叫他們轉達我要薪水，…
    我告訴他我要領新臺幣1千元買東西，他告訴我要給我1千元
    ，而且不用從薪水扣，我問他為什麼要給我1千元，他說如
    果有勞工局或其他人問你仲介公司好不好，你要告訴他們說
    很好，…○玲告訴我要我寫一張切結書，說仲介對我很好…
    】）我有這樣講過，是○玲叫我要寫在切結書上的」等語。
    而黃氏○玲對於曾依乙○○指示拿1千元予9408等情，於警
    局亦證述：「當時乙○○有拿1千元給我，叫我拿去給9408
    ，並叫9408簽一張切結書，…，切結書是乙○○事先以越南
    文寫好，拿給他簽，我不知他是叫何人寫，在出門前我很奇
    怪地問乙○○為何要拿錢給他們，並叫他們簽切結書，乙○
    ○很生氣地說，你問那麼多幹嘛，拿給他打電話回越南啦」
    等語屬實（見警(五)卷第13頁）。由被告乙○○主動送現金予
    9408，且又要9408書立切結書，表示不能提告等種種違反常
    情之舉，堪認9408指訴非虛。
、再者，9408經成大醫院鑑定後，以9408曾出現(1)暴露於象徵
    或類似創傷事件相關情境時（如看見乙○○），引發強烈心
    理痛苦，從初期出現與侵犯事件當時類似之恐懼感，到後期
    之焦慮和憤怒，且會合併胸口悶、心悸、頭暈等生理症狀；
    (2)避免回想和談及此侵犯事件，除工作外對多數活動都失去
    興趣，並對未來感到悲觀無望；(3)持續有難入睡，難保持專
    注，以及持續警覺狀態等症狀，故認9408曾發生「創傷後壓
    力疾患」。由於本案是一日之中發生二次性侵，且發生在異
    國，處於隨時會被遣返之威脅中，事後又擔心被先生知道，
    可能會再度遭受暴力恐懼，因此9408壓力是多元又持續性的
    。雖因9408病前人格健全，目前部分生理和情緒症狀已改善
    ，但目前仍會避免談及或思及此性侵事件，且在回想此事件
    時，有短暫緊張、胸口悶、頭暈、感受麻木、失去真實感、
    注意力難以集中等等「創傷後壓力疾患」殘餘症狀，有成大
    醫院95年11月6日成附醫精神字第0950014152號函暨所附鑑
    定書在卷可參（見原審卷(三)第98頁以下）。由9408於案發後
    及鑑定時所顯現之精神狀況，顯見9408確實曾遭受重大創傷
    ，由此亦可佐證9408指訴遭被告乙○○性侵害等情足堪採信
    。
、被告乙○○雖辯稱：9408於93年10月11日已至雇主家，且伊
    於93年10月12日當時在永康榮民醫院住院中云云。惟查依94
    08提供之「越南勞工薪資暨扣款明細表」（見原審本院卷(四)
    第106頁），上載交工日期為93年10月12日，顯見被告所辯
    不實。又依永康榮民醫院於94年8月30日以永醫字第0940003
    524號函及附件（見原審卷(一)第177頁以下），所提供被告乙
    ○○之就診及住院紀錄，固記載乙○○自93年5月12日起至
    93年8月5日止，及自93年9月13日起至93年10月26日止住院
    。然依該院之主治醫生吳○壽於偵查中證述：印象中乙○○
    在就診期間有好幾次請假，他跟我說他很快就回來，但是請
    假紀錄沒有登記，可能是護理作業疏失等語，及該院護士蘇
    ○芬證述：印象中乙○○常請假，但是他沒有寫請假單等語
    （見94偵字第10002卷第24頁及25頁面），顯見被告乙○○
    於上開住院紀錄所載時間內，並非絕對未離開過醫院。又該
    院另名護理人員劉○芬雖證述，印象中乙○○未請假等語，
    但劉○芬同時亦表示並未每天均會照顧乙○○等語，並不足
    以證明被告乙○○未於93年10月11日外出過。另護理人員林
    ○宜雖證述，93年年7月10日值大夜班時，印象中乙○○沒
    有請假外出等語，然此證言與此部分犯罪時間顯無關聯。是
    被告乙○○有關被害人9408部分之辯解亦不足採。
、此外，復有檢察官至臺南縣永康市○○路37巷6弄○號現場
    勘驗之勘驗筆錄暨現場平面簡圖一份在卷可稽，事證明確，
    被告乙○○此部分犯行事證明確，洵堪認定。
(五)、被害人9410部分：
、被告乙○○此部分犯罪事實，業據9410於檢察官偵查中結證
    稱：我於93年7月31日由○○仲介公司仲介到臺灣工作，隔
    日早上約9時，○先生去醫院帶我到一個外面看來像二層樓
    之地方，到達後老闆叫我洗澡，洗完後去他房間，○先生當
    時坐在床上，就拉我過去，要我脫衣服，我極力反抗，但洪
    先生很有力氣，且當時只有我一個人，沒辦法抵抗他，他將
    我衣服脫掉，叫我躺在床上，我很害怕不敢違背他，他將我
    壓在床上就用他之性器插入我陰道內強暴我，時間大約5分
    鐘，○先生射精後放開我（見94偵字6493號卷第141頁、142
    頁）等語綦詳，足見9410確有遭乙○○強制性交1次，應可
    認定。
、又被告乙○○事發後，於94年3月15日曾叫黃氏○玲拿3千元
    予9410，並要9410書立切結書，表示收下3千元後，不可以
    再告乙○○等情，亦據9410於前述偵查中結證明確，且經證
    人黃氏○玲於警局亦證述：94年3月15日我與乙○○一起去9
    410雇主處，乙○○拿3千元，叫我交給9410，我有問乙○○
    為何要給他們錢，乙○○告訴我2千元是退給他體檢費，1千
    元是給他打電話的。另外還有叫9410簽一張切結書，內容與
    9408所簽切結書相同等語屬實（見警(五)卷第14頁）。由被告
    乙○○主動送現金予9410，且又退還體檢費予9410，並要94
    08書立切結書，表示不能提告等種種違反常情之舉，堪認94
    10指訴非虛。
、至於證人9410因已離臺返回越南，無法於法院審理中傳喚其
    到庭做證，然9410於偵訊中，全程均有翻譯人員陪同在場，
    可排除因語言隔閡所造成之誤解，且9410於檢察官訊問前已
    先至警局報案，並提出告訴，偵查中檢察官自無逼迫為被害
    人之9410違反其自由意識而為陳述，是9410於偵訊中之證詞
    ，顯無不可信之情況，依刑事訴訟法第159條之1第2項規定
    ，應認有證據能力，且被告乙○○對9410之詰問權客觀上已
    不能行使，並非法院不予詰問，故不因被告乙○○未對9410
    行使詰問權，而限縮證人於偵查中證詞之證據能力。
、被告乙○○雖辯稱：93年8月1日當時在永康榮民醫院住院中
    云云，惟依該院之主治醫生吳○壽及護士蘇○芬於偵查中證
    述（詳如前述），顯見被告乙○○於住院紀錄所載時間內，
    並非絕對未離開過醫院。又該院另名護理人員劉○芬雖證述
    ，印象中乙○○未請假等語，但劉○芬同時亦表示並未每天
    均會照顧乙○○等語，且由永康醫院提供之護理記錄所載，
    93年8月1日11時30分護理人員為蘇○芬，並非劉○芬，因此
    劉○芬之證言並不足為被告乙○○有利之認定。又由該日11
    時30分始有第一次護理紀錄，在時間點上與證人9410證稱：
    約於9時遭乙○○強暴後，乙○○要我穿衣服及洗澡，就馬
    上帶我回醫院，到醫院時約10時等語，亦相契合。衡情，倘
    9410非親身經歷與被告乙○○一同由外勞宿舍返回醫院，又
    豈能在時間上為與護理紀錄無扞隔之指訴，由此益證當日9
    時，被告乙○○並未在醫院，被告乙○○所辯不足採。
、此外，復有檢察官至臺南縣永康市○○路37巷6弄○號現場
    勘驗之勘驗筆錄暨現場平面簡圖一份在卷可稽，事證明確，
    被告乙○○此部分犯行事證明確，洵堪認定。
(六)、被害人9412部分：
、被告乙○○此部分犯罪事實，業據9412於檢察官偵查及原審
    審理中證述：我於94年1月25日入境臺灣，1月26日住乙○○
    另外一個房子，當天晚上乙○○叫我跟他睡覺，我不同意，
    乙○○就叫打電話給翻譯DIU，叫DIU告訴我，如果不跟乙○
    ○睡覺，明日就要將我送回越南，DIU講了很久，我才跟乙
    ○○睡覺。乙○○有用性器官插入我的陰道內，當晚共發生
    3次，時間分別為11時、凌晨零時及早上7時，過程中因為我
    反抗，乙○○就手打我臉部。1月28日我到雇主家，工作了
    約一個月又22日，約3月22日，因為乙○○說有些手續沒辦
    好，又將我帶回公司，在公司住了大約17日，最後一個星期
    ，乙○○將我帶回住處，住了6日，期間與乙○○發生3次性
    行為，每次我都有反抗，但乙○○就恐嚇說不讓我回去雇主
    家。我由雇主家回來被強暴時，「阿福」有看到，因為我跟
    「阿福」睡同一個房間，乙○○叫我，我有跟「阿福」講我
    要過去乙○○那裡，當天乙○○是先叫我進去房間，再叫「
    阿福」進去等語綦詳，且當庭指證「阿福」即為同日出庭之
    證人9413（見94年偵字第6493號卷第233至236頁及原審卷(六)
    第68至76頁），而9412於本院更一審審理時到庭詰證：「（
    你入境的第二天就是1月26日晚上11點多時，乙○○是否強
    拉你的頭髮，把你拉到床上，把你的衣服脫掉，還用手摸你
    的胸部，強吻你，用他的生殖器插入你的陰道強暴你，是否
    有這回事？）有。」、「（你有無反抗？）開始我有反抗一
    直推乙○○，後來乙○○打電話給翻譯DIEU「阿柔」，翻譯
    跟我說，叫我一定要陪乙○○睡覺，不然就讓我回越南。」
    、「（那天晚上，乙○○總共強姦你三次？）對。」、「（
    另外在2005年4月3日到4月8日這段期間，你又被乙○○強姦
    3次？）有。」、「（94年1月26日乙○○對你性侵害的時間
    是否晚上11點、凌晨0時、翌日早上7點？）對。」、「（乙
    ○○對你性侵的時候，都是單獨對你一人？）有一次PHUC即
    0000甲0000有看到。」等語（見本院更一審卷(二)第136頁至1
    39頁）足見9412確於附表一編號6.遭乙○○強制性交無
    誤。
、另證人9413於偵查中亦證稱：我於94年4月3日至4月13日住
    乙○○住處，期間有遇到「阿水」，「阿水」有跟○老闆睡
    覺等語（見94年度偵字第6493號卷第231頁），且9413於原
    審審理中更到庭指證「阿水」即同日到法庭之證人9412，核
    與9412指證情形相符。
、參諸9412經成大醫院鑑定後，認由9412曾出現(1)被性侵後約
    一年期間，持續有心情低落，頭痛、噁心想吐感、煩躁、入
    睡困難、吃不下；(2)時常會做惡夢而嚇醒，醒了之後又會擔
    心而哭泣；(3)容易反覆想到遭受性侵畫面，覺得自己身體污
    穢感；(4)常擔心加害人可能跟蹤及傷害；(5)努力逃避與創傷
    有關之思想或談話，儘量不去回想細節。本次鑑定要9412細
    說每次被性侵之情境時，9412會流淚，極力不想去回憶；(6)
    創傷事件仍持續在心理蒙上陰影，本次鑑定心理鑑衡之報告
    仍呈現有在陌生環境獨處會坐立難安，對將來較沮喪不安，
    失去大部分對他人及事物之興趣；(7)對此性侵事件是否被丈
    夫知道，有強烈恐懼，以至於極力想隱瞞等症狀，認9412曾
    發生「創傷後障礙症」，有成大醫院96年2月1日成附醫精神
    字第0960001621號函暨所附鑑定書在卷可參（見原審卷(三)第
    147頁以下）。由9412於案發後及鑑定時所顯現之精神狀況
    ，顯見9412確實曾遭受重大創傷，由此亦可佐證9412指訴遭
    被告乙○○性侵害等情足堪採信。
、此外，復有檢察官至臺南縣永康市○○路37巷6弄○號現場
    勘驗之勘驗筆錄暨現場平面簡圖一份在卷可稽，事證明確，
    被告乙○○此部分犯行事證明確，洵堪認定。
(七)、被害人9413部分：
、被告乙○○此部分犯罪事實，業據9413於檢察官偵查及原審
    審理中證述：我於94年1月13日入境臺灣，先去體檢，之後
    到仲介公司，公司翻譯DIU告訴我說，我來這裡，老闆講話
    要聽，不然會被送回去。94年1月14日晚上，乙○○就叫我
    進去房間，乙○○先脫自己衣服，再脫我的，我沒有反抗，
    因為我害怕被送回越南。之後乙○○就以性器官插入我的陰
    道內，當天晚上共強暴我2次。94年1月16日我到雇主家，2
    月13日因雇主死亡，我要轉換雇主，又回到公司，乙○○就
    帶我到另一雇主「阿忠」家，2月16日回到公司宿舍，翌日
    （2月17日）早上5時30分，乙○○叫我進到他房間，說我要
    去雇主家上班，叫我陪他睡覺，我不敢反抗，因為我來這裡
    沒錢，且又欠銀行錢，我怕他把我送回越南，不得已就與他
    發生性行為。這次我到雇主家工作到4月3日，乙○○又把我
    帶回公司，住到4月13日。期間我與乙○○睡覺過3次，這3
    次我都未反抗，因為我不敢，且DIU說過，如果我不聽乙○
    ○的，會被送回去。我被乙○○叫進去房間時，「阿水」有
    聽到，「阿水」即為同一日出庭之證人9412等語綦詳（見94
    年偵字第6493第230、231頁及原審卷(六)第77至85頁），足見
    9413確有於附表一編號7.至所示遭乙○○強制性交，應
    可認定。至於有關9413附表一、7.起訴書所指犯罪時間為
    「94年1月16日早上5時」之犯行，應係檢察官所誤認，而此
    部分認定之事實，與檢察官起訴有關9413上開所載之犯行，
    基本犯罪事實同一，應併予更正。
、另證人9412於檢察官偵查及原審審理中亦證述：我於94年3
    月22日，由雇主家被乙○○帶回公司住17天，最後一星期住
    在公司宿舍，期間有還到「阿福」，我知道「阿福」有跟乙
    ○○睡，因為當時我睡在隔壁房間，「阿福」就是同一日到
    法院作證之證人9413等語。
、參諸9413經成大醫院鑑定後，認由9413曾出現(1)事發後六至
    七個月期間，持續有頭痛，胸悶、感到心情低落、煩燥、入
    睡困難、吃不下、體重下降約三公斤，偶有自殺念頭；(2)時
    常會做惡夢而嚇醒，醒了之後會擔心而哭泣；(3)容易反覆想
    到遭受性侵畫面，覺得自己好像仍處於那個房間；(4)常擔心
    加害人可能跟蹤及傷害，逃避創傷之行為，雖因擔心被遣返
    而暫時被壓抑，但工作之餘盡量少外出及少與外界連繫，且
    心理鑑衡時，仍呈現在陌生環境獨處，沒有雇主陪伴時，有
    明顯不安全感；(5)努力逃避與創傷有關之思想或談話，儘量
    不去回想細節。本次鑑定要9413細說每次被性侵之情境時，
    9413會流淚，極力不想去回憶；(6)創傷事件仍持續在心理蒙
    上陰影，本次鑑定心理鑑衡報告仍呈現有沮喪不安、對自己
    較失去信心，對周遭事務較失去興趣與精力，有罪惡感；(7)
    對此性侵事件是否被丈夫知道，有強烈恐懼，以至於極力想
    隱瞞等症狀，認9413曾發生「創傷後障礙症」，有成大醫院
    95年8月23日成附醫精神字第0950010806號函暨所附鑑定書
    在卷可參（見原審卷(三)第79頁以下）。由9413於案發後及鑑
    定時所顯現之精神狀況，顯見9413確實曾遭受重大創傷，由
    此亦可佐證9413指訴遭被告乙○○性侵害等情足堪採信。
、此外，復有檢察官至臺南縣永康市○○路37巷6弄○號現場
    勘驗之勘驗筆錄暨現場平面簡圖一份在卷可稽，事證明確，
    被告乙○○此部分犯行事證明確，洵堪認定。
(八)、被害人9418部分：
、被告乙○○此部分犯罪事實，業據9418於檢察官偵查及原審
    審理中證述：我於94年2月26日下午4時左右入境臺灣，當晚
    包括在內共有4名越南人住在乙○○家，其中一名叫DIU，另
    一名為9404，還有一位我不知道名字。當晚8時30分，乙○
    ○先叫那名不知名之越南人進房，之後又叫DIU，最後叫我
    。我進去房間時發現乙○○只穿上衣，沒穿褲子，他並叫我
    脫掉褲子，我不肯，乙○○就伸手將我拉到床上，強脫我的
    褲子，之後把我壓在床上，把性器官放入我的陰道內，強暴
    我。約10時乙○○又叫我進入房間，用同樣方式對我侵性侵
    。隔日凌晨5時左右，乙○○又叫我進入房間，連續2次對我
    性侵，他都強拉我上床，並將性器官強行放入我的陰道內。
    我被乙○○叫進去房內時，9404有看到等語綦詳（見94年偵
    字第10002號卷第31至33頁及原審卷(六)第86至90頁）。
、徵諸9404於原審結證稱：我認識9418，我於94年2月26日當
    天我去參加丙○○壽宴回來後，當晚與9418一起睡，9418是
    當天入境臺灣。第一次於晚上約8、9時左右，我聽到乙○○
    叫9418進去房間，那時我在洗澡及洗衣服。第二次時間我忘
    記了，9418第二次過去後，我聽到她在隔壁房間說聽不懂、
    聽不懂。約半小時後，9418回來，我問9418，她說乙○○叫
    她脫衣服給他摸，當時乙○○在房間內，聽到我跟9418在交
    談，就叫我們不可再講越南話，且當時還有一名翻譯睡在我
    們旁邊，因此我就不敢再問了等語（見原審卷(五)第93至95頁
    ）。由9418於事發後，立即向9404陳述在房間內發生何事，
    而在時空緊接情況下，陳述人受制於觀察能力、知覺能力、
    記憶能力、表現能力及敘述能力之偏差而可能導致之誤差較
    小，9418所為陳述顯較接近於事實，因此9404此一證詞雖係
    聽聞自9418，然屬傳聞法則之例外，自可予援用，引為9418
    指訴之參佐。
、被告乙○○雖辯稱：9418於入境後當日即交予雇主吳○明云
    云，且證人吳○明曾具狀向原審表示，9418於94年2月26日
    受聘（見原審卷(四)第186頁），嗣後又到庭證述：陳述狀上
    所載日期，是我弟弟去問我爸爸的。9418要來我家那天下午
    ，仲介曾打電話通知我，那時我在上班，接到電話後，我立
    即趕回家等語。然外勞入境後，依規定均須先至醫院健康檢
    查，而依9418證述，其入境時間為下午4許，顯然無法於入
    境下午即完成健康檢查手續並到雇主家，足見證人吳○明之
    記憶應有違誤，是其證詞自無法遽採為憑。
、9418於本院更一審審理時證述：「（你到臺灣之後住在何處
    ？）第一天晚上住在仲介公司乙○○那裡。」、「（乙○○
    是否有對你以強制的方法將其性器官插入你的性器官裡面？
    ）有。」、「（總共發生幾次？）四次。」、「（時間？）
    第一天晚上就強姦兩次，隔天早上強姦兩次。」、「（你所
    謂的晚上八、九點時，乙○○的性器官插入你的性器官兩次
    ，時間間隔多久？）第一次是八點到九點，第二次是十點。
    」、「（早上五點多，乙○○的性器官插入你的性器官兩次
    ，時間間隔多久？）隔一個小時。」、「（94年2月26日晚
    上第二次被乙○○強姦後，你回到房間，為何只有對阿終說
    ，乙○○叫你脫衣服給乙○○摸，並沒有對阿終說乙○○有
    強姦你？）我有對阿終說乙○○摸我，其他的不講，因為那
    是醜事，若被傳出去，對我不好，不敢實話實說，但在法院
    我就有講被乙○○強姦。」等語（見本院更一審卷(二)第41頁
    、42頁、44頁），依9418上開之證述，足見9418確係於94年
    2月26日晚上8時30分許至翌日凌晨某時止，對9418強制性交
    4次，應可認定。至9404於本院更一審審理時證述：「（代
    號0000甲0000，有無對妳說，乙○○對她為性交行為？）2
    月23日晚上我回來時八點多，0000甲0000去洗澡，0000甲00
    00被請到乙○○房間去，我聽到0000甲0000說「聽不懂」，
    我只聽到這句話，0000甲0000回來後我有問0000甲0000，00
    00甲0000說乙○○抱抱她，摸摸她。」、「（0000甲0000有
    無說乙○○對其有性交行為？）0000甲0000說只有抱抱、摸
    摸而已，沒有提到性交行為。」、「（94年2月26日0000甲0
    000跟你說，乙○○有對她摸摸、抱抱，之後碰到妳，有無
    跟妳說乙○○有對其性交行為？）當天0000甲0000就說是摸
    摸、抱抱，之後才跟我說有強姦的行為。」、「（0000甲00
    00為何剛開始沒有說是被強姦，為何後來才說被強姦？）也
    不清楚，後續才跟我說的。」等語（見本院更一審卷(二)第11
    8頁、119頁），惟查9418係94年2月26日始入境，且9404於
    本院更一審審理時亦稱壽宴非94年2月23日，故而9404上開
    所證述94年2月23日應係94年2月26日之誤，另依9404上開證
    述9418確於嗣後告知其當日遭乙○○強制性交一事，而9418
    雖初告知9404乙○○對其抱抱、摸摸，顯係9418於當日入境
    即遭陌生男子強制性交，為顧及名節及在外籍女性間不受歧
    視，故而選擇以此而保護自己，惟9404對於9418於94年2月
    26日確曾見開9418進入乙○○房間，且一次進去即半個小時
    之久，對9418遭乙○○強制性交乙節，自得作為不利乙○○
    之認定，難以此受辱情節輕重不一，即一概否認9404之證述
    非可作為不利乙○○之補強證據。
、此外，復有檢察官至臺南縣永康市○○路37巷6弄○號現場
    勘驗之勘驗筆錄暨現場平面簡圖一份在卷可稽，事證明確，
    被告乙○○此部分犯行事證明確，洵堪認定。
參、論罪科刑之理由
一、被告行為後，刑法及刑法施行法業於94年2月2日經總統以華
    總一義字第09400014901號令修正公布，並於95年7月1日施
    行（下稱新刑法，修正前刑法下稱舊刑法），參酌最高法院
    95年5月23日刑事庭第8次會議決議，新刑法第2條第1項規定
    ，係規範行為後法律變更所生新舊法律比較適用準據法，於
    新刑法施行後，應適用新刑法第2條第1項規定，為從舊從輕
    比較。另比較時應就罪刑有關之共犯、未遂犯、想像競合犯
    、牽連犯、連續犯、結合犯，以及累犯加重、自首減輕暨其
    他法定加減原因（如身分加減）與加減比例等一切情形，本
    於統一性及整體性原則，綜其全部罪刑結果，而為比較。經
    查：其中、刑法第10條第5項原規定：「稱性交者，謂左
    列性侵入行為：一、以性器進入他人之性器、肛門或口腔之
    行為。二、以性器以外之其他身體部位或器物進入他人之性
    器、肛門之行為。」、修正後規定：「稱性交者，謂非基於
    正當目的所為之下列性侵入行為：一、以性器進入他人之性
    器、肛門或口腔，或使之接合之行為。二、以性器以外之其
    他身體部位或器物進入他人之性器、肛門，或使之接合之行
    為。」；、第51條第5款原規定：「宣告多數有期徒刑者
    ，於各刑中之最長期以上，各刑合併之刑期以下，定其刑期
    ，但不得逾二十年。」、修正後規定：「宣告多數有期徒刑
    者，於各刑中之最長期以上，各刑合併之刑期以下，定其刑
    期，但不得逾三十年。」。、第56條連續犯之規定，亦予
    以刪除。是依上開規定，被告行為後刑法第10條第5項、第
    56條等條文之內容，於客觀上均已發生實質上之變更，自應
    依新修正刑法第2條第1項之規定予以比較適用。茲審酌被告
    之行為無論依新法或舊法之規定，均符合「性交」之要件，
    被告所犯數罪，其定應執行者，其刑期已從不得逾二十年者
    ，提高至不得逾三十年，另關於連續犯之規定，則因被告之
    犯行，依後所述，因具有連續犯之關係，如依民國95年7月1
    日新法施行前之刑法第56條之規定，僅從一重處斷或論以一
    罪即可，如依民國95年7月1日新法施行後刑法之規定，則因
    連續犯之規定業已刪除，其所犯上開各罪，均應分論併罰；
    足見修正後刑法第10條第5項、第51條第5款之規定及連續犯
    等之廢除，均無有利於被告之情形。是綜合比較新舊法結果
    ，以舊法較有利於被告，依民國95年7月1日施行之刑法第2
    條第1項前段之規定，自應適用行為時法即民國95年7月1日
    修正施行前刑法第10條第5項、第51條第5款、第56條，合先
    敘明。
二、刑法上之猥褻罪，係指姦淫以外，足以興奮或滿足性慾之一
    切色情行為而言（最高法院63年台上字第2235號判例可資參
    照），被告乙○○強行要求9401脫衣服洗澡，供其觀覽（即
    附表一編號1.），目的在滿足其個人性慾，核其所為，係
    犯刑法第224條強制猥褻罪。被告乙○○以性交之意，強行
    脫下9401之衣褲，因發覺9401月經來潮，而未繼續遂行犯行
    （即附表一編號1.），核其所為，係犯刑法第221條第2項
    、第1項強制性交未遂罪。被告乙○○其餘附表一所為犯行
    ，均係犯刑法第221條第1項強制性交罪。
三、被告先後多次強制性交既遂、1次強制性交未遂之犯行，時
    間緊接，觸犯構成要件相同之罪名，顯係基於概括犯意反覆
    為之，應依連續犯規定，論以較重之強制性交既遂罪，依法
    加重其刑。
四、被告所犯強制性交既遂罪及強制猥褻罪，犯意各別，行為不
    同，應分論併罰。
五、公訴人雖未就有關被害人9418之犯罪事實提起公訴，然檢察
    官就犯罪事實一部起訴者，效力及於全部，此未經起訴部分
    ，與前述論罪科刑之強制性交罪，有連續犯之裁判上一罪關
    係，已如前述，本院自應一併加以審判。
肆、本院撤銷改判及維持原判決之理由
一、撤銷改判部分（即乙○○被訴連續強制性交部分）
(一)、原審以被告乙○○涉犯連續強制性交罪證明確，因予論罪科
    刑，固非無見，惟查：刑法第221條第1項強制性交罪，其法
    定刑為「3年以上10年以下有期徒刑」，而本案多次強制性
    交犯行均發生在95年7月1日以前，有修正前刑法第56條以連
    續犯論以一罪並加重其刑之適用，已如前述。則按刑法第22
    1條第1項強制性交罪之法定最重刑加重至2分之1僅為「15年
    以下有期徒刑」，詎原判決竟量處有期徒刑20年，顯逾法定
    最高度刑之範圍，實有未當。
(二)、被告乙○○上訴否認犯罪，雖無理由，另檢察官上訴意旨認
    被告另有附表二及移送併辦所示之犯行，依後所述，亦無理
    由，然原判決就此部分既有上開可議之處，自屬無可維持，
    自應由本院就被告乙○○連續強制性交部分暨及定應執行刑
    部分均予以撤銷改判，以期適法。爰審酌被告乙○○為逞其
    獸慾，竟利用女性外籍勞工初來臺工作，人生地疏，不知如
    何自保之際，以暴力或恫嚇等手段，加以姦淫，且人數及次
    數眾多，惡性十分重大，又造成被害女子心理嚴重創傷，迄
    未對被害女子為任何賠償，犯後又飾詞狡辯，未見絲毫悔意
    等一切情狀，量處有期徒刑12年。
(三)、末按刑法修正前，有關犯刑法第221條、第224條之罪施予強
    制治療，於第91條之1規定，於裁判前應鑑定有無施予治療
    之必要，有施以治療之必要者，得令入相當處所，施以治療
    。期間至治療為止，但最長不得逾3年，治療處分之日數，
    以1日抵有期徒刑或拘役1日，或刑法第42條第4項裁判所定
    罰金數額。修正後同條規定改為，「有下列情形之一者，得
    令入相當處所，施以強制治療：一徒刑執行期滿前，於接受
    輔導或治療後，經鑑定、評估，認有再犯之危險者。二依其
    他法律規定，於接受身心治療或輔導教育後，經鑑定、評估
    ，認有再犯之危險者。治療期間至再犯危險顯著降低為止，
    執行期間應每年鑑定、評估有無停止治療之必要」，亦即由
    刑前治療改為刑後治療，且治療期間未予限制，復不能折抵
    刑期，修正後規定，顯較不利被告，自應適用修正前規定（
    最高法院96年第3次刑事庭會議可資參照）。被告乙○○經
    鑑定後，認性犯罪為中暴力危險性、中高再犯可能性，故若
    罪行成立，有施以刑前治療之必要，有行政院衛生署嘉南療
    養院94年12月28日嘉南般字第0940006128號函暨所附鑑定書
    附卷可稽（見原審卷(二)第98頁），依上說明，自應依刑法修
    正前第91條之1規定，諭知被告乙○○於刑之執行前，令入
    相當處所，施以治療，期間至治癒為止，但最長不得逾3年
    。
二、上訴駁回部分（即被訴附表一編號1.之強制猥褻部分）
(一)、原審就上開強制猥褻部分，認被告乙○○涉犯強制猥褻罪，
    因而適用刑法第224條，中華民國九十六年罪犯減刑條例第2
    條第1項第3款之規定，並審酌被告乙○○為中介負責人，為
    逞其獸慾，竟利用9401女性外籍勞工初來臺工作，人生地疏
    ，不知如何自保之際，以恫嚇等手段，加以猥褻，造成被害
    女子心理嚴重創傷，迄未對被害女子為賠償，犯後態度未見
    悔意等一切情狀，量處有期徒刑8月，並敘明其犯罪時間在
    96年4月24日以前，且無中華民國96年罪犯減刑條例所規定
    不得減刑之情形，而依同條例第2條第1項第3款減其刑期2分
    之1，而減刑為有期徒刑4月。
(二)、本院經核原判決此部分認事用法俱無不合，量刑亦稱妥適，
    被告乙○○上訴猶否認犯罪，因而指摘原判決不當，為無理
    由，應予駁回此部分之上訴。並與前揭撤銷改判所處之刑部
    分（即連續強制性交罪經判處有期徒刑12年），定應執行為
    有期徒刑12年2月。
乙、不另為無罪諭知部分：
一、公訴意旨另以：乙○○於附表二所示時間，在前述外籍勞工
    臨時宿舍或○○公司，以附表二所示方式，對附表二所示代
    號之外籍勞工等人強制猥褻或強制性交，因認乙○○涉犯刑
    法第221條第1項及同法第224條之罪。
二、按犯罪事實應依證據認定之，無證據不得認定犯罪事實；刑
    事訴訟法第154條第2項定有明文。次按告訴人之告訴，係以
    使被告受刑事訴追為目的，是其陳述是否與事實相符，仍應
    調查其他證據以資審認；又認定犯罪事實之證據，係指得以
    認定被告確有犯罪行為之積極證據而言，該項證據自須適合
    於被告犯罪事實認定，始得採為斷罪資料，如未能發現相當
    證據，或證據不足以證明，自不能以推測或擬制之方法，為
    裁判基礎。苟積極證據不足為不利於被告事實之認定時，即
    應為有利於被告之認定，更不必有何有利之證據（最高法院
    52年台上字第1300號、29年度上字第3105號、30年上字第81
    6號、40年臺上字第86號判例意旨參照）。次按檢察官就被
    告犯罪事實，應負舉證責任，並指出證明之方法，刑事訴訟
    法第161條第1項定有明文。因此被告並無自證己罪之義務，
    此乃無罪推定之原則。是檢察官對於起訴之犯罪事實，應負
    提出證據及說服之實質舉證責任。倘其所提出之證據，不足
    為被告有罪之積極證明，或其指出證明之方法，無從說服法
    院以形成被告有罪之心證，基於無罪推定之原則，自應為被
    告無罪判決之諭知（最高法院92年台上字第128號判例意旨
    參照）。再認定犯罪事實所憑之證據，雖不以直接證據為限
    ，間接證據亦包括在內，然而無論直接或間接證據，其為訴
    訟上之證明，均須達於通常一般之人均不致於有所懷疑，而
    得確信其為真實之程度，始得據為有罪之認定，若其關於被
    告是否犯罪之證明未達此程度，而有合理性懷疑之存在，致
    使無從形成有罪之確定，根據「罪證有疑，利於被告」之證
    據法則，即不得遽為不利被告之認定（最高法院76年台上字
    第4986號判例意旨參照）。
三、訊據被告乙○○堅詞否認有為附表二所指之犯行，辯稱：
    如我有對代號0000甲0000（下稱9403）拍裸照、性侵害，檢
    察官搜索時，應有裸照等證物被搜出。且9403入境後，因雇
    主要求我們先訓練，及教她講台語，所以帶回公司安排臨時
    工作，及安排到我父親那裡學台語。9403若未住臨時雇主家
    ，就是住公司三樓外勞宿舍，我不可能在浴室性侵害9403，
    因為浴室很小，我都單獨一人在浴室內洗澡。代號0000?
    ?000（下稱9404）於94年2月23日住我父親丙○○家中，我
    不可能對她性侵，且94年2月25日，臺南縣勞工局人員將940
    4帶到收容中心後，勞工局人員事後告訴我，9404指訴我打
    她，沒有對她性侵害。我未對代號0000甲0000（下稱9406
    ）及代號0000甲0000（下稱9407）性侵，且9407入境後，隔
    天就交予雇主，不可能再對她性侵。代號0000甲0000（下
    稱9409）入境後，翌日體檢完畢，當天即由公司小姐載去雇
    主家，我沒有載到她，且對她沒有印象。代號0000甲0000
    （下稱9411）是偷跑的非法外勞，不是經○○公司仲介的，
    也沒有帶到○○公司來，我是因林○華請第二個外勞要照顧
    他母親，我帶第二個外勞去林○華家時才看到9411的。我跟
    林○華鬧得不太愉快，因為林○華母親後來去世。第二個外
    勞應該要強制轉出，我把第二個外勞轉出，但林○華不同意
    ，他想與第二個外勞結婚，但當時他已經與9411結婚。我
    對代號0000甲0000（下稱9414）及代號0000甲0000（下稱94
    15）沒有印象，但量體溫都是我太太在做的，如果在我家，
    也是外勞他們自己量。(7)我對代號0000甲0000（下稱9416）
    也無印象，但如果我有強暴她，到警察局去辦理居留證時，
    她應該會向警察反應。我對代號0000甲0000（下稱9417）
    也無印象，但9417在入境隔天就交予雇主，我不可能對她性
    侵。且92年間，我僱請外勞莎莉也都還在，我不可能對9417
    怎樣。
四、經查：
(一)、被害人9402部分：
、9402於檢察官偵查及原審審理時雖證稱：最後一次乙○○於
    94年2月18日叫我進去房間時，有一名外勞叫「阿福」在裡
    面，我進去時，乙○○及「阿福」都沒有穿衣服，我看到後
    一緊張就暈過去，醒來時，乙○○躺中間，我及「阿福」躺
    旁邊，我身上衣服已被脫掉，乙○○跟「阿福」做愛，叫我
    在旁邊看，另外乙○○又叫我與「阿紅」把衣服脫光，抱在
    一起，做愛給乙○○看，之後我就逃開，而「阿紅」即為94
    21等情（見編號16第6493號偵查卷第20頁反面、21頁、原審
    卷(五)第84頁、85頁、87頁）。而於本院更一審審理時證述：
    乙○○和阿福在裡面做愛，要我看，我不敢看，之後我與阿
    福做愛，只有聽到我的名字我就很恐慌，二百元從何處來，
    我有沒有拿，我也不知道，「阿紅」、「阿福」只知道人，
    不知道名字等語（見本院更一審卷(二)第40頁），依9402上開
    所證述94年2月18日確與9421之「阿紅」在乙○○房間內，9
    402於偵查中所證述「阿福」應係指9421之「阿紅」。
、惟由9421於偵查中證述：乙○○叫9402進房，並叫我和9402
    做愛給他看，我不願意，乙○○拉我的頭，要我們互相親吻
    ，但我不願意，後來乙○○就給我們一人1百元，說給我們
    打電話，乙○○叫我陪他睡，但我不肯就離開房間，只留下
    9402，我不知9402有無被強暴等語（見94年度偵字第11150
    號卷第21頁），於本院更一審審理時證述：「（後來有一位
    叫做0000甲0000的女子到房間來，乙○○叫你和0000甲0000
    做愛給他看，是否如此？）有。」、「（你們有做愛給他看
    嗎？）他逼我們兩個人做愛，但我們沒有做愛，兩個人只抱
    著臉貼著，沒有對親。」、「（乙○○在強姦你的時候，00
    00甲0000有無在旁邊看？）我忘記了。」、「（0000甲0000
    是在你被乙○○性侵之後或之前才進到乙○○的房間？）性
    侵之後，0000甲0000才進來。」、「（你被乙○○性侵之前
    ，有無其他女子在乙○○的房間？）沒有其他。」、「（乙
    ○○有無跟你一邊做愛，一邊叫0000甲0000在旁邊看？）好
    像有，我與乙○○兩人在做愛，0000甲0000在旁邊看。（改
    稱）不清楚。」、「（你與0000甲0000同時出現在乙○○的
    房間內，是幾次？）剛剛講的那一次。」、「（證人與0000
    甲0000做愛給乙○○看時，當時有無穿衣服？）我沒有穿衣
    服，但0000甲0000有無穿衣服，我沒有注意看。」、「（94
    年2月15日）換雇主的第二天，那一天換雇主不記得了。」
    等語（見本院更一審卷(二)第94頁至97頁），依9421上開證述
    係在94年2月15日換雇主第二天遭乙○○性侵乙節，應認與9
    402所證述94年2月18日發生之事，係指同一時間而發生之相
    同事情，惟查9421之證述對其與9402在上開時地並沒有做愛
    、9402是否脫光衣服及其與乙○○做愛時9402是否在場乙節
    ，並不相符合，況9402對於「阿紅」事後有無拿錢給9402及
    係新臺幣一百元或係美金一百元乙事，亦不符合（見編號27
    警卷第26頁、編號16偵查卷第21頁、本院更一審卷(二)第94頁
    、95頁），又依9421上開證述遭乙○○性侵前並無其他女子
    在乙○○房間內，亦與9402於警詢時證述：當天○先生先叫
    「阿福1」、「阿銀」、「印尼女子」、「阿福2」等4人之
    後才叫我等語（見編號27警卷第27頁）情形亦不相符合。顯
    見依9421所證，並未提及有1名為「阿福」之外勞亦同在現
    場，另9421當時並未與9402做愛，與9402證述情節顯然不同
    ，實難以9402、9421上開具有瑕疵之指訴，而遽為被告乙○
    ○不利之認定。此外復查無其他積極證據證明被告乙○○有
    此犯行，自不能逕採9402、9421之證述，而遽為被告乙○○
    不利之證據，應認不能證明被告乙○○有此部分之犯行。
(二)、被害人9403部分：
    查9403於檢察官偵查及原審審理中雖均指證，被告乙○○於
    94年1月29日中午，有拿一本書給我看，並一邊叫我要與他
    睡覺，那本書有寫要陪乙○○睡覺。當日晚上7時左右，在
    前述外勞臨時宿舍，乙○○以手指及陰莖插入陰道方式，強
    制性交2次，我還看到乙○○拿相機拍照等語（見編號16偵
    查卷第34頁反面至36頁、原審卷(六)第114頁至118頁）。惟查
    9403於警詢時證述：乙○○於94年1月29日當天強暴其2次，
    間隔30分鐘等語（見編號27警卷第30頁、31頁），而於偵查
    中卻證述：他又要求發生性行為，我不要，他就打我臉，並
    又對我性侵害，我又吐，他有拿相機拍我，我就跪著求他，
    他就讓我穿褲子，我一直求，他本來叫我去床上陪他睡覺，
    我不願意，我一直求他，他就讓我回房間，半夜他又叫我，
    但我不願起來，他罵我，我不理他，後來他就回去了。我後
    來就沒被他性侵害了等語（見編號16偵查卷第35頁反面）。
    ，則9403對於遭乙○○強制性交之情節供述不一，且對於2
    次強制性交是否有相當時間相隔，顯有矛盾，9403之證述應
    認有瑕疵，尚無可採，況依9403所指之犯罪行為，除其單一
    指訴外，並無其他證據可資參佐，且檢察官於94年5月25日
    前往案發地點搜索後，亦未發現有9403所指稱內載要陪乙○
    ○睡覺之書冊，或性侵過程之相關照片等證物。是此部分因
    實難以9403之有瑕疵之證述，遽為不利被告乙○○之認定。
(三)、被害人9404部分：
、9404於檢察官偵查及原審審理中雖均指證，94年2月23日晚
    上8時左右，在外勞臨時宿舍乙○○房間，乙○○叫我脫光
    衣服，跟他上床，我不願意，他就一直罵我，且把我拉來拉
    去，又摸我胸部，但我一直反抗，所以就沒有發生性行為等
    語（見編號16偵查卷第39頁、40頁、原審卷(五)第88頁、89頁
    ），於本院更一審審理時證述：「（當時乙○○有無將褲子
    脫下？）他要將我的衣服、褲子脫掉，但脫不掉，所以他有
    將自己的衣服褲子脫掉，他跟我說如果陪他睡覺，就會幫我
    找工作。」、「（當時除了你們兩人，是否有人在場？）當
    時只有我們兩人在場，沒有其他人。」、「（大概幾點鐘發
    生的事情？）大概晚上九點。」、「（你拒絕他之後，如何
    離開？）拒絕他後，幫他按摩，按摩到11點後才離開。」、
    「（是按摩什麼地方？）兩條大腿以下。」、「（乙○○在
    94年2月23日那天，只有叫你幫他按摩而已，是否如此？）
    對，幫他按摩之後，就讓我離開。」等語（見本院更一審卷
    (二)第116頁、117頁），應認9404於本院更一審審理時之證述
    ，乙○○在當天雖曾要求與9404性交，為9404拒絕後即要94
    04為其按摩兩腿以下之部位，又被告乙○○係行動不便之人
    ，實無法證明被告乙○○確有對9404著手強制性交之行為，
    否則在當天晚上9時至11時之期間，當可再對9404為強制性
    交，何以僅要求9404按摩而已？另查9404所指之犯罪行為，
    除其單一指訴外，尚無其他證據可資佐證，且依9421於偵查
    中及原審審理之證述，其於94年2月15日因轉換雇主而返回
    乙○○處待工，至94年3月1日始到新雇主家工作等語，顯見
    9421於9404所指案發時間，亦同在外勞臨時宿舍暫住，然未
    見9421就此部分犯行為相關之證述，自無法遽予採信9404之
    證詞。
、被告乙○○雖聲請傳喚證人即其子洪○誠及其父丙○○，證
    明9404於94年2月23日並未暫住在乙○○處，而證人洪○誠
    到庭後，亦證稱：我最近一次參加我祖父丙○○壽宴之時間
    在94年農曆1月20日前一個禮拜，當時我們開二輛車，均由
    我們家出發，一輛是我母親開的，載我、我弟弟，及另一名
    外勞叫「碧柔」，另一輛是我父親開的，載公司業務員鄭莉
    莉、印尼外勞「莎莉」及黃氏○玲，9404當天並未從公司與
    我們一同前往等情。然94年2月間參加壽宴時，距證人洪○
    誠於96年10月31日到庭接受詰問，已事隔2年6月之久，證人
    洪○誠對9404當時有無同車前往等屬日常瑣碎之事，竟能指
    證歷歷，實屬可疑。再者，證人於最初證述時，並未指出其
    胞弟女友亦同車前往，迨辯護人提示壽宴當天拍攝之照片後
    ，始憶起尚有與其胞弟女友同坐一車。以證人洪○誠就9404
    而言，僅為暫住家中，等待轉換雇主之外籍勞工，關係自不
    若其胞弟之女友親近，然證人對較無關係之9404竟仍記憶深
    刻，對較常見面者，反印象模糊，如此違反常情，其所為證
    述，顯難取信於人。又證人丙○○於原審審理中雖亦證述：
    我生日為農曆1月20日，我都提前在生日之前禮拜日慶生。
    94年壽宴之前，共有二名外勞住在我家，當天並參加生日壽
    宴，壽宴之後仍繼續留住在我家等語，然當時究竟有哪二名
    外勞暫住丙○○家中，及暫住起迄時間為何，證人丙○○均
    無法明確指出，是丙○○之證詞亦無法採信。況且，由證人
    9418於原審審理及偵查中證述，其於94年2月26日入境，當
    晚住外勞臨時宿舍時，尚有9404亦同住該處等語，因9418當
    晚即遭被告乙○○強制性交得逞，對9418而言，此事核屬嚴
    重傷害，衡情9418對事發時週遭人、事等環境，有深刻印象
    ，自符合常情，其所為證詞顯具可信度。從而可證被告乙○
    ○否認94年2月23日晚上，9404在案發現場云云，委不足採
    。然因此部分積極證據尚不足證明被告乙○○有罪，縱被告
    乙○○辯解不實，仍應為其有利之認定，不能遽認被告乙○
    ○有此部分之犯行。
(四)、被害人9406部分：
、9406雖因已離臺返回其國內，無法於法院審理中傳喚出庭為
    證，然9406於檢察官偵查中已具結為證，且9406於偵訊中，
    全程有翻譯人員阮○媚陪同在場，可排除因語言隔閡所造成
    之誤解，又9406乃本案之被害人，其所述無非使被告乙○○
    受刑事訴追為目的，顯見與被告乙○○有利害關係，檢察官
    與被告乙○○及9406又無怨隙，自無迫使9406違反意識而為
    陳述，是9406於偵訊中之證詞，顯無不可信之情況，依刑事
    訴訟法第159條之1第2項，應認有證據能力。又被告乙○○
    對9406之詰問權客觀上已不能行使，並非本院不予詰問，故
    不因被告乙○○未對9406行使詰問權，而限縮證人於偵查中
    證詞之證據能力，應認9406於偵查中經具結之證言具證據能
    力。
、有關此部分犯罪事實，雖據9406於偵查中證述，於92年7月
    11日晚上睡乙○○家，該處是一個平房，晚上乙○○叫我進
    房，我不願意，到凌晨2、3時，乙○○又叫我進房，我仍舊
    不願意，乙○○就到我睡覺房間，睡在我旁邊，摸我胸部。
    早上乙○○洗完澡，叫我幫他穿衣服時，又摸我胸部等語（
    見編號偵查卷第147頁），惟9406於警詢時卻證述：乙○○
    多次強行對其摸胸部，約有四次等語（見編號27警卷第45頁
    ），核與偵查中所證述顯不符合，實難以9406上開有瑕疵之
    證述，資為不利被告之認定；另證人9406雇主鄭○玉於偵查
    中雖證述：因為我之前聘僱之外勞「阿香」告訴過我，乙○
    ○叫外勞陪他睡覺，我原本不相信，「阿香」回國後，9406
    來，我問9406有無此事，9406就告訴我這件事，後來我又看
    到電視節目「新聞哇哇哇」，主持人說雇主若知道，可以通
    知勞工局，所以我才告訴勞工局等語（見編號16偵查卷第14
    8頁）。惟查證人鄭○玉於偵查中之證詞，被告乙○○以未
    經被告詰問，主張無證據能力，而證人鄭○玉於法院審理中
    又未能傳喚到庭，故證人鄭○玉上開證詞之證據能力自應加
    以限縮。是有關9406遭被告乙○○摸胸部等情，因僅有9406
    之單一指訴，查無其他積極證據可資佐證，故無法遽為被告
    乙○○不利之認定。
(五)、被害人9407部分：
    9407於檢察官偵查及原審審理中雖指稱：93年11月27日入境
    ，隔天下午在乙○○住處，乙○○叫我當著他面前洗澡給他
    看，因我剛到臺灣，不敢拒絕。當天晚上，在同一地點，乙
    ○○又強脫我衣服，且見我加以抵抗，就掌摑我臉部，並且
    用手指強行插入我陰道內等語（見編號16偵查卷第110頁至1
    12頁、原審卷(四)第74頁至79頁）。惟查9407所指被告此之犯
    罪行為，除其單一指訴外，仍因無其他證據可供調查，無從
    查明其所指訴是否為真。至於被告乙○○雖辯稱：9407在入
    境隔天即交予雇主云云，惟與卷附「越南勞工薪資暨扣款明
    細表」（見原審卷(四)第108至109頁），上載9407交工日為93
    年11月29日不符，足認被告乙○○辯解不實。然因部分積極
    證據不足證明被告乙○○有罪，縱被告乙○○辯解不可採，
    仍無法認定其有此部分之犯行。
(六)、被害人9409部分：
    9409於檢察官偵查及原審審理中雖指稱：93年2月18日入境
    後，隔天乙○○開車由○○公司載我及另一名越南籍外勞到
    達另一間房屋，乙○○就摸我胸部及強脫我衣服，因我拒絕
    ，乙○○就掌摑我臉部。後來乙○○又開車載我們二人返回
    公司，途中，乙○○一邊開車，一邊又摸我胸部等情（見編
    號16偵查卷第106頁、原審卷(六)第110頁至112頁）。另證人
    即9409雇主何○華於原審審理中亦證述：我聽我們住處隔壁
    所聘僱之外勞「阿泰」說，9409曾告訴他，乙○○對9409有
    猥褻動作，但沒有得逞，且乙○○說如果不聽話，不陪乙○
    ○睡，要把9409送回越南等語（原審卷(六)第106頁、107頁）
    。惟查證人何○華所為不利被告乙○○之證述，並非其親眼
    目睹，而係聽他人轉述，此一證言，就被告乙○○有無對94
    09強制猥褻言，自屬傳聞證據，無證據能力。此外，9409所
    指訴被告乙○○此部分之犯行，除其單一指訴外，無其他證
    據可供調查，以查明所指是否為真，因而無法單憑其片面指
    訴，即為被告乙○○不利之認定。
(七)、被害人9411部分：
、9411於檢察官偵查中已具結為證，且依9411表示，其聽懂中
    文，可排除因語言隔閡所造成之誤解，又9411乃本案之被害
    人，其所述無非使被告乙○○受刑事訴追為目的，顯見與被
    告乙○○有利害關係，檢察官與被告乙○○及9411又無怨隙
    ，自無迫使9411違反意識而為陳述，是9411於偵訊中之證詞
    ，顯無不可信之情況，依刑事訴訟法第159條之1第第2項，
    應認有證據能力。且證人9411已於本院審理時到庭結證在卷
    ，並稱其偵查中所言實在（見本院(二)卷第15頁），故仍應認
    9411於偵查中經具結之證言具證據能力。
、有關9411遭被告乙○○摸胸部等情，雖據9411於檢察官偵查
    中及原審審理時到庭結證稱：我在宿舍時，遭乙○○摸胸部
    ，我雖有用手抵擋，但乙○○就將我的手撥開，且說如果不
    和他睡覺，不幫我找工作，乙○○將其壓在下面，生殖器有
    無插入其陰道，沒有感覺等語（見編號16偵查卷第184頁、
    原審卷(二)第17頁），然9411於偵查中亦證述：我不記得他陰
    莖有無插入我陰道等語，則9411上開之證述，無法證明被告
    乙○○確有對9411為強制性交之證據；另證人9411之夫於偵
    查中及原審審理時雖到庭結證稱：92年6月21日我尚未與941
    1結婚時，因9411要回印尼，有一名外勞名叫「阿蘭」到我
    家代替9411從事看護工作時，就有向我說這件事，另外9411
    也告訴過我等語。惟查9411之夫於之證述，係聽關9411或「
    阿蘭」轉述，並非其本人親身聽聞或所見，自屬傳聞證據，
    無證據能力，而9411指訴被告乙○○有本案犯行，僅係其個
    人單一指訴，並無其他證據可供調查，無從查明所指是否為
    真，因而無法單憑其片面指訴，即為被告乙○○不利之認定
    。
(八)、被害人9414部分：
、9414雖因已離臺返回其國，無法於法院審理中傳喚出庭為證
    ，然9414於偵查中已具結為證，且9414於偵訊中，全程有翻
    譯人員阮○媚陪同在場，可排除因語言隔閡所造成之誤解，
    又9414乃本案之被害人，其所述無非使被告乙○○受刑事訴
    追為目的，顯見與被告乙○○有利害關係者為9414，檢察官
    與被告乙○○及9414間並無怨隙，自無迫使9414違反意識而
    為陳述，是9414於偵訊中之證詞，顯無不可信之情況，依刑
    事訴訟法第159條之1第2項，應認有證據能力，又被告乙○
    ○對9414之詰問權客觀上已不能行使，並非本院不予詰問，
    故不因被告乙○○未對9414行使詰問權，而限縮證人於偵查
    中證詞之證據能力，應認9414於偵查中經具結之證言具證據
    能力。
、9414於偵查中雖指證：93年5月10日早上在○○公司，老闆
    乙○○說要幫我量體溫，就用手伸進我衣服內，摸我胸部，
    我撥開後，他就沒再繼續摸等語（見編號16偵查卷第195頁
    ）。惟查9414所指訴被告乙○○此之犯罪行為，除其單一指
    訴外，無其他證據可供調查，以查明所指是否為真。因而無
    法單憑其片面指訴，即為被告乙○○不利之認定。
(九)、被害人9415部分：
    9415於檢察官偵查及原審審理中雖指證：93年3月7日早上5
    點30分在老闆乙○○住處，乙○○先強迫我讓他量體溫，並
    用手抓我胸部，後來又叫我把睡褲從下面由上拉，他就用手
    從褲管由下往上伸人內褲中摸我性器官，乙○○坐在床上、
    我站在床旁邊等語（見編號16偵查卷第191頁、原審卷(六)第1
    76頁、178頁），而於本院更一審審理時證述：「（乙○○
    如何幫你檢查？）乙○○坐在床上，我站在地上，乙○○幫
    我量腋下的體溫，乙○○伸入衣服內，體溫計夾在我的腋下
    。」、「（乙○○有無趁這個機會摸你的胸部還有你的下體
    ？）乙○○先有摸我的胸部，量體溫後，後來乙○○要我將
    褲管拉上來，要看我有無皮膚病，要我拉褲管到大腿，之後
    有摸我的下體。」、「（乙○○從褲管摸你下體時，當時你
    穿著什麼褲管？）睡衣。」等語（見本院更一審卷(二)第141
    頁、142頁），惟查9415何以早上5時30分許，依然穿著睡衣
    ，更甚者仍著睡衣進入陌生男子之房間內，則9415之證述著
    睡衣進入乙○○房間乙節，即非無疑，況9415於偵查中並無
    證述乙○○有以溫度計幫其量體溫及要檢查其有無皮膚病為
    由乙節，應認9415所為不利被告之證述，實無法資為證明乙
    ○○確有對9415有何強制猥褻之犯行，另衡諸常情，一般人
    穿著褲子後，除非褲子長度短至一拉起即可到達近大腿上端
    ，否則大腿部位應難容下外人將手自由伸入，且乙○○係下
    半身癱瘓行動不便之人，如何坐在床上，而彎腰並伸手拉起
    9415之褲管，由下往上拉伸入9415內褲撫摸9415下體？而乙
    ○○當時如確係在床上者，其直接伸手即可觸摸9415之下體
    ，何以大費周章由下往上拉起9415褲管再摸9415之下體?況
    本案除9415之單一指訴外，尚無其他證據可供調查有無違反
    常情，因而無法單憑其片面指訴，即為被告乙○○不利之認
    定。
(十)、被害人9416部分：
、9416於檢察官偵查雖指證：我於93年11月19日入境後，隔天
    到外勞宿舍睡覺，當天宿舍有「阿紅」、DIU及另一名菲律
    賓女子，半夜乙○○叫我進房間，並伸手拉我到床上，企圖
    對我非禮，我當時很害怕就跑出去，先前○老闆有叫另外三
    人進去，我是最後一個被叫進去的等情（見編號16偵查卷第
    204頁）。惟於原審審理中則證述：93年11月20日晚上，乙
    ○○進房間躺在我身上，先脫我的衣服，再脫他自己的，並
    用手摸我胸部及下體，我很害怕，就說要去小便，乙○○就
    讓我去，後來我就跑到乙○○房間睡。我被乙○○性侵時，
    房間只有我跟乙○○，外面有一名翻譯，還有9419。我告訴
    9419我被乙○○性侵害。除這次以外，乙○○就沒有再對我
    性侵等情（見原審卷(五)142頁至147頁）。相較於偵查中指證
    係被乙○○叫進房間加以性侵，9416於原審審理中則改稱乙
    ○○係進入9416睡覺之房間內實施性侵，前後供述已然不符
    。
、再者，對照9419於原審審理中之證述：我於93年農曆12月26
    日（換算為國曆則為94年2月4日）入境，翌日晚上，乙○○
    先叫9416進去，十幾分鐘後，9416哭著跑出來，乙○○才叫
    我進去，我看到乙○○在床上沒有穿衣服…等語（見原審卷
    (五)156頁）。查以9419於94年2月4日始入境臺灣，如何能於
    9416指稱93年11月20日遭乙○○性侵時在外勞臨時宿舍。顯
    見9416所指已有矛盾，且又無其他證據可資證明9416指述為
    真，自無法單憑9416單一指訴，即為被告乙○○不利之認定
    。
(十一)、被害人9417部分：
、9417雖因已離臺返回其國內，無法於法院審理中傳喚出庭為
    證，然9417於檢察官偵查中已具結為證，且9417於偵訊中，
    全程有翻譯人員阮○媚陪同在場，可排除因語言隔閡所造成
    之誤解。又9417乃本案之被害人，其所述無非使被告乙○○
    受刑事訴追為目的，顯見與被告乙○○有利害關係，檢察官
    與被告乙○○及9417復無怨隙，自無迫使9417違反意識而為
    陳述，是9417於偵訊中之證詞，顯無不可信之情況，依刑事
    訴訟法第159條之1第2項，應認有證據能力。又被告乙○○
    對9417之詰問權客觀上已不能行使，並非本院不予詰問，故
    不因被告乙○○未對9417行使詰問權，而限縮證人於偵查中
    證詞之證據能力，應認9417於偵查中經具結之證言具證據能
    力。
、證人9417於偵查中雖證述：我於92年6月29日入境，翌日到
    雇主家工作，二個多月後回到仲介公司，第一天住公司平房
    宿舍，當晚有另名印尼或菲律賓女子陪乙○○睡覺，約一點
    ，乙○○跑到我與黃氏○玲睡覺房間，用手摸我胸部及私處
    ，將我衣服強行脫光，他自己也脫光衣服後，在我身上一直
    磨蹭，他的生殖器沒有勃起，沒有射精，當天乙○○強暴我
    之後又轉過去和○玲做愛等語（見編號16偵查卷第199頁）
    ，依9417上開之證述，乙○○與9417兩人脫光衣服，乙○○
    以手摸9417胸部及下體，何以性器官沒有勃起，反而在磨蹭
    一小時後，轉身卻隨即與黃氏○玲做愛？應認9417上開不利
    被告之證述，實不可採。然查9417指稱被告乙○○此之犯行
    部分，除其單一指訴外，並未有其他積極證據可資佐證，故
    無法遽予採信。
(十二)、被害人0000甲0000部分：
    0000甲0000於檢察官偵查及原審審理中雖指證：我於93年12
    月1日入境，翌日晚上住乙○○家中，當晚12時左右，乙○
    ○叫我進房間，跟我講一些話，但我聽不懂，乙○○就打電
    話給另一名越南人，叫那一名越南人跟我講，要跟乙○○上
    床，我不同意，乙○○就用手機打我，後來乙○○就與一名
    叫「賓」之菲律賓女子合力將我拉上床，把我衣服脫掉，該
    名菲律賓女子走出房間後，乙○○就壓到我身上，以性器官
    插入我性器官。約二小時候，乙○○叫我進房幫他倒尿，我
    進去時，他就把我拉上床，強脫我衣服，以手指及性器官插
    入我陰道內。我被性侵害後，很怕、很恨等語（見編號16偵
    查卷第120頁、121頁、原審卷(四)第80頁、81頁、83頁）。惟
    就0000甲0000所指訴情節之相關之證據：如事發時，乙○○
    曾打電話給另一越南女子，而該名越南女子之姓名為何，其
    間之通聯紀錄為何？或0000甲0000被毆打有無驗傷診斷證明
    書或目擊證人等之證明，均付諸闕如，且在場證人「賓」亦
    未曾訊問過。另0000甲0000到雇主家工作約5個多月後，因
    認工作太勞累，自雇主家不告而別前，亦曾以電話聯絡被告
    乙○○，要求乙○○幫忙轉換雇主，此有0000甲0000前雇主
    張麗玲提出之國內長途通話明細（見警(一)卷第203頁）附卷
    可憑外，且0000甲0000於偵查中及原審審理時亦證述：有聯
    絡過被告乙○○表示要轉換工作，乙○○就把我帶回公司等
    語屬實。則以0000甲0000既認遭性侵後，感覺很怕、很恨，
    竟僅因工作量大，想轉換雇主，即離開雇主，主動與被告乙
    ○○有所接觸，無異讓自己又陷入危險境地，0000甲0000此
    舉，與其所述豈不矛盾。而0000甲0000指訴被告乙○○此部
    分之犯罪事實，除其單一指訴外，又無其他證據可資佐證，
    故無法單憑此片面之詞，即為被告乙○○不利之認定。
(十三)、被害人0000甲0000部分：
    公訴人雖提出證人吳○來及施鄭○玉於偵查中之證詞，及00
    00甲0000照片、筆記本及外籍勞工資料查詢，認被告乙○○
    於附表二所示時間、地點，對0000甲0000強制性交及強制猥
    褻。惟證人吳○來於偵查中之證詞，被告乙○○以未經詰問
    ，認無證據能力，且此一證人於法院審理中又未經傳喚到庭
    ，是此一證人上開證詞之證據能力自應加以限縮。又證人施
    鄭○玉於偵查及原審審理中雖證述：我見過0000甲0000，她
    是乙○○家之外勞，她曾去我家睡過，她跟我說，她被乙○
    ○打，她有掀開衣服，我問她為何被打，她說老闆要她陪睡
    覺，她不要，就被打等語。但有關被告乙○○強迫0000甲00
    00發生性行為等情，證人施鄭○玉係聽聞自0000甲0000轉述
    ，就此部分待證事實應屬傳聞證據。再者，0000甲0000因早
    已返回其國，而未曾經警方或檢察官之詢問，檢察官所認定
    之犯罪事實，時間、地點、手段、筆記本是否為其所記錄、
    內容為何等等，均無從探究，是僅憑卷附筆記本，尚不足為
    被告乙○○不利之認定。
五、按告訴人之告訴，係以使被告受刑事訴追為目的，是其陳述
    是否與事實相符，仍應調查其他證據以資審認；又認定犯罪
    事實之證據，係指得以認定被告確有犯罪行為之積極證據而
    言，該項證據自須適合於被告犯罪事實認定，始得採為斷罪
    資料，如未能發現相當證據，或證據不足以證明，自不能以
    推測或擬制之方法，為裁判基礎。苟積極證據不足為不利於
    被告事實之認定時，即應為有利於被告之認定，更不必有何
    有利之證據（最高法院52年台上字第1300號、29年度上字第
    3105號、30年上字第816號、40年臺上字第86號判例意旨參
    照）。次按檢察官就被告犯罪事實，應負舉證責任，並指出
    證明之方法，刑事訴訟法第161條第1項定有明文。因此被告
    並無自證己罪之義務，此乃無罪推定之原則。是檢察官對於
    起訴之犯罪事實，應負提出證據及說服之實質舉證責任。倘
    其所提出之證據，不足為被告有罪之積極證明，或其指出證
    明之方法，無從說服法院以形成被告有罪之心證，基於無罪
    推定之原則，自應為被告無罪判決之諭知（最高法院92年台
    上字第128號判例意旨參照）。再認定犯罪事實所憑之證據
    ，雖不以直接證據為限，間接證據亦包括在內，然而無論直
    接或間接證據，其為訴訟上之證明，均須達於通常一般之人
    均不致於有所懷疑，而得確信其為真實之程度，始得據為有
    罪之認定，若其關於被告是否犯罪之證明未達此程度，而有
    合理性懷疑之存在，致使無從形成有罪之確定，根據「罪證
    有疑，利於被告」之證據法則，即不得遽為不利被告之認定
    （最高法院76年台上字第4986號判例意旨參照）。綜上所述
    ，依公訴人所提出之證據，不足證明被告乙○○有附表二所
    示之犯行，惟公訴意旨認被告乙○○此部分犯罪事實與前揭
    論罪科刑之強制性交罪及強制猥褻罪間，有連續犯關係，屬
    裁判上一罪，爰不另為無罪之諭知。
丙、退併辦部分
一、併辦意旨就乙○○略以：乙○○係○○人力仲介有限公司之
    負責人，從事引進女性外籍勞工至臺灣擔任監護工之營業，
    竟基於強制性交之概括犯意，趁其引進之女性外籍勞工初到
    臺灣，人地生疏或轉換雇主至乙○○所有位於臺南市○○市
    ○○街147巷○號之臨時宿舍等工之際，連續於93年12月26
    日至28日止，在前述外勞臨時宿舍，多次對代號0000甲0000
    （下稱9419）之女性外籍勞工強制性交得逞。於94年2月1
    7日上午某時及2月18日下午4時，在前述外勞臨時宿舍，對
    代號0000甲0000（下稱9420）之女性外籍勞工強制性交得逞
    。於94年2月15日，在前述外勞臨時宿舍，多次對代號000
    0甲0000（下稱9421）之女性外籍勞工強制性交得逞。於
    93年10月30日，在前述外勞臨時宿舍，多次對代號0000甲00
    00（下稱9422）之女性外籍勞工強制性交得逞。於94年2
    月3日至2月4日，在前述外勞臨時宿舍，對代號0000甲0000
    （下稱9423）之女性外籍勞工強制性交得逞。於94年3月
    15日，在前述外勞臨時宿舍，對代號0000甲0000（下稱9424
    ）之女性外籍勞工強制性交得逞。於乙○○續多次對代號
    0000甲0000（下稱9501）之女性外籍勞工強制性交得逞。
    94年2月2日至3日，在前述外勞臨時宿舍，多次對代號0000
    甲0000（下稱9502）之女性外籍勞工強制性交得逞（以上為
    臺灣臺南地方法院檢察署98年度偵字第3657號、第3658號、
    第3659號、第3660號、第3661號、第3662號、第3663號、第
    3664號併辦意旨）。因認乙○○涉犯強制性交罪，與本案論
    罪科刑有裁判上一罪關係移送併辦。
二、被告乙○○經合法傳喚，無正當理由不到庭，惟據本院前審
    訊之被告乙○○則堅詞否認有併辦意旨所指之犯行。經查：
(一)、被害人9419部分：
、9419於檢察官偵查中及原審審理時固均指稱：我於93年農曆
    12月26日（國曆為94年2月4日）入境，隔天農曆12月27日有
    另一名男子帶我到公司，下午○老闆帶我及另2名越南女子
    （提示為9402及9416）到○先生父親住處，並將他們2名留
    在丙○○住處2天，我當天晚上是睡在○老闆住所，乙○○
    先叫9416進房間，9416有哭，有被乙○○打，當時我很害怕
    ，約九時左右，乙○○叫我進去他房間，進去時，我看到乙
    ○○沒有穿衣服，他看到我進去就將我拉到床上壓住，並動
    手脫掉我的衣服，我當時有反抗，但沒有辦法，他陰莖有勃
    起，並插入我陰道內，到早上才讓我離開。翌日DIU告訴我
    ，每一個越南人來工作，都要跟老闆睡，所以當晚11時許，
    乙○○又叫我進去他房間，我就不敢反抗，乙○○就以相同
    方式強暴我，我跟9402、9404女子一起入境、我係農曆29日
    中午至丙○○家等情（見併案偵字第11162號偵查卷第22頁
    、23頁、原審卷(五)第156頁至158頁、163頁至165頁），則94
    19上開證述對於何時至丙○○家之時間前後陳述不一，且對
    於9402、9416如係農曆12月27日起住丙○○家中，何以9416
    又同時在同日晚上前後遭乙○○性侵之理？足見9419上開證
    述實具有瑕疵，無法資為被告不利之認定。
、9416於偵查中指證：我於93年11月19日入境後，隔天到外勞
    宿舍睡覺，當天宿舍有「阿紅」、DIU及另一名菲律賓女子
    ，半夜乙○○叫我進房間，並伸手拉我到床上，企圖對我非
    禮，我當時很害怕就跑出去，先前○老闆有叫另外三人進去
    ，我是最後一個被叫進去的，之後於11月24日下午三點左右
    才到前雇主家工作，94年2月10日才轉換到目前雇主家工作
    等情（見第6493號偵查卷第203頁至205頁），並有內政部入
    出國及移民署99年3月5日移署資處伶字第0990027994號函所
    檢送之外勞居留資料查詢單1紙在卷可稽（見本院更一審卷
    (四)第61頁），或於原審審理中證述：93年11月20日晚上，乙
    ○○進房間躺在我身上，先脫我的衣服，再脫他自己的，並
    用手摸我胸部及下體，我很害怕，就說要去小便，乙○○就
    讓我去，後來我就跑到乙○○房間睡。我被乙○○性侵時，
    房間只有我跟乙○○，外面有一名翻譯，還有9419等語（原
    審卷(五)第141頁至147頁）。依9416上開之證述係於93年11月
    19日入境，並於93年11月24日即至前雇主家工作，迄至94年
    2月10日轉換新雇主，實難與9419在上開時間先後遭乙○○
    性侵，又二人所述情節俱不相同，9419所為不利乙○○之上
    開證述，實不可採。
、另9402於警詢時證述：入境當天公司並帶二名同伴出去，留
    我和阿金在公司等語（見編號27警卷第23頁），顯與9419上
    開所為與9402同去丙○○不相符合，故而除9419個人單一指
    訴外，又無其他證據可證明9419所指非虛，自無法遽以其片
    面之詞，即為被告乙○○不利之認定。
(二)、被害人9420部分：
、9420於檢察官偵查及原審審理中雖指稱：乙○○於94年2月
    17日，到公司帶我說要到醫院找雇主，但沒有直接到醫院，
    就帶我到他住處，乙○○先進房間，然後叫我也進房，並叫
    我脫光衣服，躺在床上，因為我在前一天，跟9421睡覺時，
    9421告訴我，每個來工作的越南人，不論年紀大小，如果乙
    ○○要跟你睡覺，一定要順從，不然會被送回越南，9421就
    是不跟乙○○睡覺才會被打，所以我就不敢反抗，乙○○當
    時陰莖有勃起，並插入我的陰道。隔日下午4時左右，乙○
    ○帶我回住處，又以相同方式，再次強暴我，乙○○沒有叫
    我要配合，但我的朋友都有跟我講過，所以我不敢反抗等情
    （見第10550號偵查卷第13頁至16頁、原審卷(六)第25頁至39
    頁）。
、惟依據9421於偵查中之證述：94年2月15日中午，乙○○及
    黃氏○玲到雇主家接我到公司，晚上到乙○○住處休息，乙
    ○○進門洗完澡後，叫我幫他穿衣服，但我拒絕，之後乙○
    ○進房間叫我到他房間去，我發現乙○○沒有穿衣服，他並
    叫我脫衣服，我不肯，乙○○就罵我很多話。在我被叫進房
    間之前，就曾聽另一名不認識之越南女子講過，每個到這裡
    工作的越南人都要跟乙○○睡覺，不然就會被送回越南，所
    以乙○○強行將我衣服脫掉時才被迫順從。之後，乙○○叫
    我坐在他身上，並叫我將他的陰莖放進我的陰道，我想推開
    他，但被他用手捉住推不開，就被他進行性侵等語。9421並
    未陳述，過程中有任何反抗而遭毆打，與9420所訴顯然不符
    。且除9420個人指訴外，又無其他證據可證明其所指非虛，
    自無法僅以此片面之詞，即為被告乙○○不利之認定。
、雖9419、9420於原審均證述，乙○○或於事後支付金錢，或
    使其簽立內容為不得提出告訴或乙○○對女性外勞很好之文
    件等情（見原審卷(五)第159頁、卷(六)第29頁、30頁）。惟查9
    419、9420上開不利被告之證述，應不可採，已如上述，則9
    419、9420於原審證述乙○○事後支付金錢或簽立不提告訴
    等文件，亦難足資證明被告乙○○確有對9419、9420為強制
    性交之犯行，況9419、9420、黃氏○玲現均已出境無法傳喚
    到庭詰問，實無法經調查後探得實情，再者9419、9420所為
    指訴即無其他佐證可資證明，亦難以9419、9420上開具有瑕
    疵之證述，遽為不利於被告乙○○之認定。
(三)、被害人9421部分：
、9421於偵查中固證述：94年2月15日中午，乙○○及黃氏○
    玲到雇主家接我到公司，晚上到乙○○住處休息，乙○○進
    門洗完澡後，叫我幫他穿衣服，但我拒絕，之後乙○○進房
    間叫我到他房間去，我發現乙○○沒有穿衣服，他並叫我脫
    衣服，我不肯，乙○○就罵我很多話。在我被叫進房間之前
    ，就曾聽另一名不認識之越南女子講過，每個到這裡工作的
    越南人都要跟乙○○睡覺，不然就會被送回越南，所以乙○
    ○強行將我衣服脫掉時才被迫順從。之後，乙○○叫我坐在
    他身上，並叫我將他的陰莖放進我的陰道，我想推開他，但
    被他用手捉住推不開，就被他進行性侵害。事後，他叫9402
    進房，並叫我和9402做愛給他看，我不願意，乙○○拉我的
    頭，要我們互相親吻，但我不願意，後來乙○○就給我們一
    人一百元，說給我們打電話，乙○○叫我陪他睡，但我不肯
    就離開房間，只留下9402，我不知9402有無被強暴等語（第
    11150號偵查卷第21頁）。
、9421所證述被告乙○○對其與9402間之強制猥褻部分，為不
    可採信，已如前述，則9421所為之證述，是否實情，即有疑
    問，而9421於本院更一審審理時證述：「（乙○○對你強姦
    的時間，到底是2005年2月15日，還是2005年2月18日？）我
    忘記時間了。」、「（是否你換雇主的那天晚上？）換雇主
    的第二天。」、「（乙○○的性器官是如何插入你的陰道？
    ）被告叫我坐在他上面，被告躺下來。」、「（乙○○自己
    將性器官放入你的陰道，還是他叫你將他的性器官放入你的
    陰道？）乙○○自己插入。」、「（你總共被性侵幾次？）
    性侵很多次，但我不記得幾次。」、「（你在被乙○○第一
    次性侵後，隔幾天才被乙○○再性侵？）（改稱）我剛剛聽
    錯了，我只被性侵一次。只有一次性侵得逞，另有兩三次，
    他想要性侵我，我反抗沒有讓他得逞。」、「（你在警詢、
    偵查時說是乙○○叫你將他的性器官放到你的陰道，但你今
    日是說乙○○自己將性器官放入你的陰道，究竟何者正確？
    ）我不是記得很詳細。但我記得乙○○有叫我拿他的性器官
    插入我的陰道，應該以警察局講的比較正確。」等語（見本
    院更一審卷(二)第95頁至98頁），依9421上開之證述，9421對
    於其遭乙○○強制性交時，係乙○○將其性器插入9421之陰
    道或乙○○要9421將其性器插入9421之陰道內乙節證詞反覆
    不一，並對於遭強制性交之次數核與偵查中不相符合，則94
    21所為不利被告之證述，尚難資為被告有罪之認定。
、另被告乙○○係下半身癱瘓之人，惟查依9421所述，被乙○
    ○性侵時，係採取女上男下姿勢，且當時乙○○尚緊捉住94
    21雙手，處此情境，乙○○陰莖如何能強制插入9421陰道內
    ，又如何自行將性器插入9421之陰道內，且亦無法承受9421
    之重量，並在其身上強烈抽插之性交行為，則9421所為之證
    述，實有違常情。再者，由9421所述遭被告乙○○強迫與94
    02做愛等情，及9402證稱：乙○○叫我與9421把衣服脫光，
    抱在一起，做愛給乙○○看，之後我就逃開等情，9421當時
    係拒絕與9402做愛等語，二者互核，顯然不同，足認9421指
    訴已有可疑。況且，此部分除9421單一之指訴外，亦無其他
    證據可資證明其指訴足採，自無法遽引為被告乙○○不利之
    認定。
(四)、被害人9422部分：
    9422於檢察官偵查及原審審理中固證述：93年10月30日，乙
    ○○與公司翻譯DIU到屏東雇主家接我回公司宿舍，公司宿
    舍為平房，當時約12時，回宿舍後，乙○○叫我進去房間，
    我不肯，DIU告訴我，如果我不進去，乙○○會打我們，我
    進去時，乙○○先鎖門，並叫我脫光衣服，我不肯，乙○○
    就要打我，且說如果不脫衣服陪他睡覺，就不給我工作，要
    把我送回越南，他就叫我到床上躺著並幫我脫光衣服。乙○
    ○有先吃藥，之後，就把我壓在下面，乙○○陰莖有勃起，
    我想推開他，但被他用手捉住推不開，乙○○並咬傷我左手
    臂，就把陰莖放進我的陰道內。中間乙○○有停下來吃藥2
    次，吃完藥又繼續對我性侵害，當天總共被性侵3次。之後
    ，接近3、4時，乙○○就送我到新雇主家。到了新雇主家工
    作23天，因為手痛，乙○○帶我去看醫生後，就帶我回宿舍
    ，在宿舍住了3天。第三天早上，乙○○叫我脫褲子，我不
    要，騙他說月經來，但他脫我的衣服後發現沒有，就打我，
    他這次強暴我，方式與上次相同等語（見第4191號偵查卷第
    21頁至23頁、原審卷(六)第181頁至183頁）。惟查9422指訴被
    告乙○○此之犯行，僅其單一之指訴，並無其他證據，諸如
    9422指稱被性侵時，有被乙○○咬傷手臂之驗傷診斷書或目
    擊證人等相關證據可資參佐，則徒憑9422片面指訴證詞，自
    無法遽為被告乙○○不利之認定。
(五)、被害人9423部分：
、9423雖因已離臺返回其國內，無法於法院審理中傳喚出庭為
    證，然9423於偵查中已具結為證，且9423於偵訊中，全程有
    翻譯人員阮○媚陪同在場，可排除因語言隔閡所造成之誤解
    ，又9423乃本案之被害人，其所述無非使被告乙○○受刑事
    訴追為目的，顯見與被告乙○○有利害關係，檢察官與被告
    乙○○及9423又無怨隙，自無迫使9423違反意識而為陳述，
    是9423於偵訊中之證詞，顯無不可信之情況，依刑事訴訟法
    第159條之1第2項，應認有證據能力，又被告乙○○對9423
    之詰問權客觀上已不能行使，並非本院不予詰問，故不因被
    告乙○○未對9423行使詰問權，而限縮證人於偵查中證詞之
    證據能力，應認9423於偵查中經具結之證言具證據能力。
、9423於檢察官偵查中固指訴：我於94年1月11日來臺灣，12
    日到醫院照顧雇主，20天後，即2月3日左右，又回到乙○○
    公司。當晚住在乙○○住處，該地點為平房，當時那處所沒
    有其他越南人在。到達該處後，乙○○就拿一本書，叫我寫
    說，乙○○對我很好，以後他要怎麼對我都可以，我不願意
    ，乙○○就打我，並且打電話給DIU，DIU就跟我說，我就寫
    了並且蓋指紋。後來乙○○洗完澡，就一手抓住我的頭髮，
    一手抓著行走輔助器，拉我進房間，他就坐在床上，我站在
    旁邊，乙○○要脫我的衣服，我反抗，但他還是一直拉，拉
    到扣子都掉了，衣服就被脫掉。接著又拉我的褲子及內褲，
    並把我推到床上，壓在下面，且將性器官插入我的性器官。
    整個過程從晚上10時到隔天早上4、5時，總共對我性侵3次
    。到了早上8時，我就到雇主家，時間是2月4日等情（見第4
    019號偵查卷第16頁至第18頁）。
、惟對照證人9502於偵查中及原審之證述，我於94年2月2日晚
    上11時左右，及隔日晚上11時左右，住乙○○住處，遭乙○
    ○強暴，事發時只有我與乙○○在場。乙○○住處是平房，
    我在該處待一星期後，就與9402與9419一起去丙○○家等語
    ；及證人9419於檢察官偵查及原審審理中證述，我於93年農
    曆12月26日（即國曆94年2月4日）入境，農曆12月28日（即
    國曆94年2月6日），與9402、9502一起到丙○○家等語。可
    知9502於國曆94年2月6日前一星期左右均住在乙○○家中，
    與9423指稱於94年2月3日及4日遭乙○○性侵時，並無其他
    越南女子同住在外勞臨時宿舍等語，已有不符。再者，9502
    亦指證於94年2月3日晚上11時左右遭乙○○性侵害，與9423
    指訴遭性侵害時間，顯有重疊，且2人均指訴事發時，只有
    自己與乙○○在場，究竟何人指訴為真，亦已可疑。且又無
    其他證據可資證明9423指訴無誤，自無法遽採信其片面之詞
    。
(六)、被害人9424部分：
、9424雖因已離臺返回其國內，無法於法院審理中傳喚出庭為
    證，然9424於偵查中已具結為證，且9424於偵訊中，全程有
    翻譯人員阮○媚陪同在場，可排除因語言隔閡所造成之誤解
    ，又9423乃本案之被害人，其所述無非使被告乙○○受刑事
    訴追為目的，顯見與被告乙○○有利害關係，檢察官與被告
    乙○○及9424又無怨隙，自無迫使9424違反意識而為陳述，
    是9424於偵訊中之證詞，顯無不可信之情況，依刑事訴訟法
    第159條之1第2項，應認有證據能力。又被告乙○○對9424
    之詰問權客觀上已不能行使，並非本院不予詰問，故不因被
    告乙○○未對9424行使詰問權，而限縮證人於偵查中證詞之
    證據能力，應認9424於偵查中經具結之證言具證據能力。
、9424於偵查中固指證：我於94年3月15日住乙○○住處，晚
    上乙○○叫我過去，我不過去，他越叫越大聲並且罵我，所
    以我就過去。我過去時，乙○○先叫我幫他按摩，當時他在
    床上，只穿內褲，並脫掉我的衣服，用身體壓住我，我沒有
    辦法反抗，他的性器官進入我的性器官。之後，又躺在我旁
    邊，用手摸我的身體。從當晚9時30分至隔天早上8時，對我
    性侵害3次，第2、3次，乙○○都在上面，性器官都有勃起
    ，並進入我的性器官等情（見第4019號偵查卷第20頁、21頁
    ）。然查9424指訴被告乙○○有此之犯行，係僅其單一之指
    訴，亦無其他證據可資參佐，故無法遽採信其片面指訴。
(七)、被害人9501部分：
、9501於檢察官偵查及原審審理中固指訴：我於93年8月3日入
    境，翌日去體檢，之後就去醫院照顧乙○○。當天早上約10
    時，乙○○帶我回他的住處，然後就想強暴我，但我不同意
    ，乙○○就打電話給DIU，DIU告訴我，如果不聽乙○○的，
    就要被遣返。打完電話，乙○○就把我推到床上並壓在我身
    上，我還是不願意，乙○○又打電話給DIU，叫DIU告訴我，
    如果不聽話，就要被遣返，我當時很害怕，掛完電話，乙○
    ○就脫掉我的褲子強暴我。第二次發生在93年8月5日大約快
    中午，乙○○又帶我回他住處，也是想強暴我，我不聽話，
    乙○○又打電話給DIU，DIU又說如果不聽話，要被遣返，乙
    ○○掛完電話又脫我衣褲強暴我，之後才帶我回醫院。當天
    下午3時，乙○○又帶我及另一名越南籍勞工叫「阿好」一
    起回他住處，乙○○先叫我進房，我不聽，乙○○又叫「阿
    好」進房，阿好也不聽，然後乙○○再叫我進房，就將我衣
    褲全脫光，乙○○又叫「阿好」進房，並且將我的腳放在他
    脖子上，強暴我，之後叫我下床，叫「阿好」上床，並叫我
    站在旁邊看他強暴「阿好」。乙○○強暴我及「阿好」後，
    先帶「阿好」回雇主家，再帶我回醫院，他要準備出院。當
    天晚上九時，乙○○又叫我進他房間，又開始強暴我，這次
    我不聽話，乙○○就用拐杖打我，並把我拉到床上強暴我等
    情（見第17394號偵查卷第17頁反面、18頁、原審卷(四)第87
    頁、88頁）。
、惟查9501指訴被告乙○○上開之犯行，僅其單一之指訴，此
    外查無其他積極證據可資參佐，故無法遽採為論罪之依據。
(八)、被害人9502部分：
、9502於檢察官偵查及原審審理中固指證：94年2月2日晚上11
    時左右，乙○○叫我進他房間，約10分鐘後叫我上床並脫去
    我的衣服，還叫我趴在牆壁，乙○○也站著，然後開始強暴
    我，時間約10分鐘。之後，乙○○打電話給DIU，叫我身體
    不可以很硬，若我不配合就不讓我回雇主家，DIU並且說果
    這樣，她也幫不了我，打完電話，乙○○又強暴我一次，當
    天並無其他外勞在。第三次是94年2月3日晚上11時左右，乙
    ○○又叫我進去房間跟他睡，我不從，他又打電話給DIU，D
    IU說如果我不聽話，要送我回越南，掛了電話，乙○○又強
    暴我等情（見第17393號偵查卷第18頁、原審卷(六)第196頁至
    198頁）。
、惟查乙○○因車禍造成第一腰椎骨折，因傷及脊椎，導致下
    半身癱瘓，於95年間經成大醫院鑑定其身體機能為：室內行
    走，須使用膝踝關節支架且併用助行器。戶外使用一般輪椅
    。下肢肌力，小腿及足部肌肉萎縮且無收縮跡象，肌力可視
    為零（見原審卷(二)第144頁成大醫院函暨所附診療資料摘錄
    表）。則以乙○○下肢癱瘓，不良於行，是否可站立對9502
    為強制性交；且依9502所述，當時係趴在牆上，換言之，95
    02係背對乙○○，處此情況，乙○○又如何強制將陰莖插入
    9502陰道內，實有可疑。再者，對照證人9423於偵查中亦指
    證，於94年2月3日晚上10時左右，遭乙○○強制性交，至翌
    日早上4、5時始離開乙○○房間，此顯與9502所指時間相重
    疊，然竟無人指證對方在場，堪認9502指訴已有瑕疵，自無
    法遽予採信。
三、按犯罪事實應依證據認定之，無證據不得認定犯罪事實；刑
    事訴訟法第154條第2項定有明文。次按告訴人之告訴，係以
    使被告受刑事訴追為目的，是其陳述是否與事實相符，仍應
    調查其他證據以資審認；又認定犯罪事實之證據，係指得以
    認定被告確有犯罪行為之積極證據而言，該項證據自須適合
    於被告犯罪事實認定，始得採為斷罪資料，如未能發現相當
    證據，或證據不足以證明，自不能以推測或擬制之方法，為
    裁判基礎。苟積極證據不足為不利於被告事實之認定時，即
    應為有利於被告之認定，更不必有何有利之證據（最高法院
    52年台上字第1300號、29年度上字第3105號、30年上字第81
    6號、40年臺上字第86號判例意旨參照）。次按檢察官就被
    告犯罪事實，應負舉證責任，並指出證明之方法，刑事訴訟
    法第161條第1項定有明文。因此被告並無自證己罪之義務，
    此乃無罪推定之原則。是檢察官對於起訴之犯罪事實，應負
    提出證據及說服之實質舉證責任。倘其所提出之證據，不足
    為被告有罪之積極證明，或其指出證明之方法，無從說服法
    院以形成被告有罪之心證，基於無罪推定之原則，自應為被
    告無罪判決之諭知（最高法院92年台上字第128號判例意旨
    參照）。再認定犯罪事實所憑之證據，雖不以直接證據為限
    ，間接證據亦包括在內，然而無論直接或間接證據，其為訴
    訟上之證明，均須達於通常一般之人均不致於有所懷疑，而
    得確信其為真實之程度，始得據為有罪之認定，若其關於被
    告是否犯罪之證明未達此程度，而有合理性懷疑之存在，致
    使無從形成有罪之確定，根據「罪證有疑，利於被告」之證
    據法則，即不得遽為不利被告之認定（最高法院76年台上字
    第4986號判例意旨參照）。綜上所述，檢察官有關被告乙○
    ○併案意旨部分，所提之證據均不足證明被告乙○○犯罪，
    難認與前揭論罪科刑等罪，有連續犯等裁判上一罪關係，本
    院無從予以併辦審理，應退由檢察官另行處理。
丁、被告乙○○經合法傳喚，無正當理由不到庭，爰不待其陳述
    逕行判決。
戊、適用之法律
一、刑事訴訟法第368條、第369條第1項前段、第364條、第299
    條第1項前段、第371條。
二、刑法第2條第1項、第221條第1項、第2項、第25條第2項、修
    正前刑法第56條、第51條第5款、第91條之1第1項。
本案經檢察官張太龍到庭執行職務。
中    華    民    國    99    年    7     月    28    日
                  刑事第四庭    審判長法  官  吳志誠
                                      法  官  彭喜有
                                      法  官  吳森豐
以上正本證明與原本無異。
如不服本判決應於收受送達後10日內向本院提出上訴書狀，其未
敘述上訴理由者，並得於提起上訴後10日內向本院補提理由書（
均須按他造當事人之人數附繕本）「切勿逕送上級法院」。
                                      書記官  岑  玢
中    華    民    國    99    年    7     月    28    日
附錄：本判決論罪科                              
附錄本案論罪科刑法條全文
中華民國刑法第221條：
對於男女以強暴、脅迫、恐嚇、催眠術或其他違反其意願之方法
而為性交者，處3年以上10年以下有期徒刑。
前項之未遂犯罰之。
中華民國刑法第224條：
對於男女以強暴、脅迫、恐嚇、催眠術或其他違反其意願之方法
，而為猥褻之行為者，處6月以上5年以下有期徒刑。
附表一
┌──┬─────┬────┬───────┬──────┬──────────┬──────┐                      
│編號│被害人代號│入境時間│到雇主家起迄時│遭性侵害時間│ 遭性侵害方式       │ 觸犯法條   │      
│    │          │        │間            │            │                    │            │
├──┼─────┼────┼───────┼──────┼──────────┼──────┤      
│ 1. │0000甲0000│92.11.15│92.11.21      │          │以教唸書為由，叫9401│刑法第221條 │      
│    │（簡稱9401│        │              │92.11.16晚上│進入房間，並要求脫下│第2項、第1項│      
│    │）        │        │              │            │衣服，因9401不從，即│            │      
│    │          │        │              │            │加以毆打，並強行脫下│            │      
│    │          │        │              │            │9401衣褲，惟因發現94│            │      
│    │          │        │              │            │01適逢經期，不得已作│            │      
│    │          │        │              │            │罷。                │            │
│    │          │        │              ├──────┼──────────┼──────┤      
│    │          │        │              │          │要求9401脫衣服洗澡供│刑法第224條 │      
│    │          │        │              │92.11.19晚上│其觀覽，9401因畏懼遭│            │
│    │          │        │              │            │乙○○持柺杖毆打，不│            │
│    │          │        │              │            │得已而順從。        │            │
│    │          │        │              ├──────┼──────────┼──────┤
│    │          │        │              │          │進入9401睡覺之房間內│刑法第221條 │
│    │          │        │              │92.11.20晚上│，強行脫掉9401褲子，│第1項       │
│    │          │        │              │            │將9401雙腳抬上乙○○│            │
│    │          │        │              │            │肩膀，以陰莖插入9401│            │
│    │          │        │              │            │陰道內，強制性交得逞│            │
│    │          │        │              │            │。                  │            │
│    │          │        │              ├──────┼──────────┼──────┤
│    │          │        │              │          │以要幫9401辦手續為由│刑法第221條 │
│    │          │        │              │92.12.底    │，將9401載離雇主家，│第1項       │
│    │          │        │              │            │至外勞宿舍後，在9401│            │
│    │          │        │              │            │先前睡覺之房間內，強│            │
│    │          │        │              │            │行脫掉9401衣褲，再將│            │
│    │          │        │              │            │9401雙腳抬上乙○○肩│            │
│    │          │        │              │            │膀，以陰莖插入9401陰│            │
│    │          │        │              │            │道內，強制性交得逞。│            │
├──┼─────┼────┼───────┼──────┼──────────┼──────┤
│ 2. │0000甲0000│94.02.04│94.02.23      │          │以考中文為由，叫9402│刑法第221條 │
│    │（簡稱9402│        │              │94.02.07晚上│進入房間內，強拉9402│第1項       │
│    │，另一代號│        │              │            │至床上，將身體壓在94│            │
│    │為0000甲00│        │              │            │02身上後，強行將9402│            │
│    │04）      │        │              │            │衣服拉開，因9402反抗│            │
│    │          │        │              │            │，乙○○即掌摑9402耳│            │
│    │          │        │              │            │光，再將9402雙腳抬上│            │
│    │          │        │              │            │乙○○肩膀，以陰莖插│            │
│    │          │        │              │            │入9402陰道內，強制性│            │
│    │          │        │              │            │交得逞。            │            │
│    │          │        │              ├──────┼──────────┼──────┤
│    │          │        │              │          │藉口要解說到僱主家之│刑法第221條 │
│    │          │        │              │94.02.08晚上│情形，叫9402進入房間│第1項       │
│    │          │        │              │            │內，強拉9402上床，將│            │
│    │          │        │              │            │9402雙腳抬上乙○○肩│            │
│    │          │        │              │            │膀，以陰莖插入9402陰│            │
│    │          │        │              │            │道內，強制性交得逞。│            │
│    │          │        │              ├──────┼──────────┼──────┤
│    │          │        │              │          │假藉要9402學中文，叫│刑法第221條 │
│    │          │        │              │94.02.12晚上│9402進入房間內，再伺│第1項       │
│    │          │        │              │（起訴書誤載│機將9402拉上床，以陰│            │
│    │          │        │              │為94.05.07）│莖及手指插入9402陰道│            │
│    │          │        │              │            │，強制性交得逞。    │            │
│    │          │        │              ├──────┼──────────┼──────┤
│    │          │        │              │          │叫9402進入房間並強拉│刑法第221條 │
│    │          │        │              │94.02.13    │上床後，以陰莖插入94│第1項       │
│    │          │        │              │            │02陰道，強制性交得逞│            │
│    │          │        │              │            │，又逼迫9402進行口交│            │
│    │          │        │              │            │。                  │            │
│    │          │        │              ├──────┼──────────┼──────┤
│    │          │        │              │          │叫9402進入房間，強壓│刑法第221條 │
│    │          │        │              │94.02.14晚上│在9402身上，以陰莖插│第1項       │
│    │          │        │              │            │入9402陰道，強制性交│            │
│    │          │        │              │            │得逞。              │            │
├──┼─────┼────┼───────┼──────┼──────────┼──────┤
│ 3. │0000甲0000│94.01.21│94.01.25      │94.01.24    │叫9405進入房間，向94│刑法第221條 │
│    │（簡稱9405│（起訴書│              │            │05恫嚇稱「如不聽話，│第1項       │
│    │）        │誤載為94│              │            │就要送回越南」，以此│            │
│    │          │.02.21）│              │            │方式脅迫9405脫掉衣服│            │
│    │          │        │              │            │，再強拉9405上床，將│            │
│    │          │        │              │            │9405雙腳抬上乙○○肩│            │
│    │          │        │              │            │膀，以陰莖插入9405陰│            │
│    │          │        │              │            │道內，強制性交得逞。│            │
├──┼─────┼────┼───────┼──────┼──────────┼──────┤
│ 4. │0000甲0000│93.10.10│93.10.12（起訴│          │叫9408進入房間，強脫│刑法第221條 │
│    │（簡稱9408│        │書誤載為93.10.│93.10.11下午│9408衣服及強拉上床後│第1項       │
│    │）        │        │11）          │            │，以身體壓住9408，並│            │
│    │          │        │              │            │以手撫摸9408下體，及│            │
│    │          │        │              │            │強吻，再以陰莖插入94│            │
│    │          │        │              │            │08陰道內，強制性交得│            │
│    │          │        │              │            │逞。                │            │
│    │          │        │              ├──────┼──────────┼──────┤
│    │          │        │              │          │藉口要9408幫忙拿手杖│刑法第221條 │
│    │          │        │              │93.10.11晚上│，要9408進入房間，再│第1項       │
│    │          │        │              │            │伺機強拉上床，脫掉94│            │
│    │          │        │              │            │08衣服，以身體壓住94│            │
│    │          │        │              │            │08，並以陰莖插入9408│            │
│    │          │        │              │            │陰道內，強制性交得逞│            │
│    │          │        │              │            │。                  │            │
├──┼─────┼────┼───────┼──────┼──────────┼──────┤
│ 5. │0000甲0000│93.07.31│93.08.03      │93.08.01早上│強脫9410衣服，將9410│刑法第221條 │
│    │（簡稱9410│        │              │9時         │壓在床上，並以陰莖插│第1項       │
│    │）        │        │              │            │入9410陰道內，強制性│            │
│    │          │        │              │            │交得逞。            │            │
├──┼─────┼────┼───────┼──────┼──────────┼──────┤
│ 6. │0000甲0000│94.01.25│94.01.27（起訴│          │叫9412進房間後，先打│刑法第221條 │
│    │（簡稱9412│        │書誤載為93.01.│94.01.26晚上│電話予○○公司翻譯DI│第1項       │
│    │）        │        │28）          │11時、凌晨0 │U，要DIU向9412恫嚇稱│            │
│    │          │        │              │時、翌日早上│「如不陪乙○○睡覺，│            │
│    │          │        │              │7時         │將會被送回越南」，因│            │
│    │          │        │              │            │9412仍不從，乙○○乃│            │
│    │          │        │              │            │強拉9412上床，以身體│            │
│    │          │        │              │            │壓住9412後，強脫9412│            │
│    │          │        │              │            │衣服，再以陰莖插入94│            │
│    │          │        │              │            │12陰道內，強制性交得│            │
│    │          │        │              │            │逞。                │            │
│    │          │        │              ├──────┼──────────┼──────┤
│    │          │        │              │          │以要辦文件為由，要求│刑法第221條 │
│    │          │        │              │94.04.03甲94│9412回公司住，再向94│第1項       │
│    │          │        │              │.04.08發生3 │12恫嚇稱「如不陪乙○│            │
│    │          │        │              │次          │○睡覺，就不送9412回│            │
│    │          │        │              │            │雇主家」，使9412心生│            │
│    │          │        │              │            │畏懼，不敢再加以抗拒│            │
│    │          │        │              │            │，乙○○因而得以陰莖│            │
│    │          │        │              │            │插入9412陰道內，強制│            │
│    │          │        │              │            │性交得逞。          │            │
├──┼─────┼────┼───────┼──────┼──────────┼──────┤
│ 7. │0000甲0000│94.01.13│<<第一階段>>  │          │要9413進入房間陪乙○│刑法第221條 │
│    │（簡稱9413│        │94.01.16至    │94.01.14晚上│○睡覺，9413因憚於翻│第1項       │
│    │）        │        │94.02.12止。  │9時、翌日早 │譯DIU先前已恫嚇稱「 │            │
│    │          │        │<<第二階段>>  │上各1次     │每個來之越南人都要陪│            │
│    │          │        │94.02.13至    │            │乙○○過夜睡覺，否則│            │
│    │          │        │94.02.16止。  │            │就會被打，不給工作，│            │
│    │          │        │<<第三階段>>  │            │並送回越南」，只得任│            │
│    │          │        │94.01.17至    │            │由乙○○脫衣服，並以│            │
│    │          │        │94.04.03止。  │            │陰莖插入9413陰道內，│            │
│    │          │        │<<第四階段>>  │            │強制性交得逞。      │            │
│    │          │        │94.04.13      ├──────┼──────────┼──────┤
│    │          │        │              │          │叫9413進房間發生性行│刑法第221條 │
│    │          │        │              │94.02.17早上│為，9413因畏懼DIU先 │第1項       │
│    │          │        │              │5時30分     │前威嚇之詞，不敢抗拒│            │
│    │          │        │              │            │，任由乙○○以陰莖插│            │
│    │          │        │              │            │入陰道內，強制性交得│            │
│    │          │        │              │            │逞。                │            │
│    │          │        │              ├──────┼──────────┼──────┤
│    │          │        │              │          │叫9413進房間發生性行│刑法第221條 │
│    │          │        │              │94.04.03甲94│為，9413因畏懼DIU先 │第1項       │
│    │          │        │              │.04.13發生3 │前威嚇之詞，不敢抗拒│            │
│    │          │        │              │次          │，任由乙○○以陰莖插│            │
│    │          │        │              │            │入陰道內，強制性交得│            │
│    │          │        │              │            │逞。                │            │
├──┼─────┼────┼───────┼──────┼──────────┼──────┤
│ 8. │0000甲0000│94.02.26│94.02.27      │94.02.26晚上│叫9418進入房間，強拉│刑法第221條 │
│    │（簡稱9418│        │              │8時30分至翌 │9418至床上，再強脫94│第1項       │
│    │）        │        │              │日凌晨發生4 │18衣服，以陰莖插入94│            │
│    │          │        │              │次          │18陰道內，強制性交得│            │
│    │          │        │              │            │逞。                │            │
└──┴─────┴────┴───────┴──────┴──────────┴──────┘      
附表二
┌──┬─────┬──────┬──────────────┬────────┐              
│編號│被害人代號│性侵害時間  │     性侵害方式             │   涉犯法條     │              
├──┼─────┼──────┼──────────────┼────────┤              
│ 1. │0000甲0000│94.02.18晚上│乙○○叫9402進入房間，脫掉94│刑法第224條     │              
│    │（簡稱9402│            │02衣服，並由乙○○與另一名為│                │              
│    │）        │            │「阿福」之外勞，以表演性行為│                │              
│    │          │            │方式，對9402實施強制猥褻。  │                │              
├──┼─────┼──────┼──────────────┼────────┤              
│ 2. │0000甲0000│94.01.29晚上│乙○○以手指插入9403陰道內，│刑法221條第1項  │              
│    │（簡稱9403│            │及將9403雙腳抬上乙○○肩膀上│                │              
│    │）        │            │，以陰莖插入9403陰道內，強制│                │              
│    │          │            │性交。                      │                │              
├──┼─────┼──────┼──────────────┼────────┤              
│ 3. │0000甲0000│94.02.23    │以考台語為由，叫9404進入房間│刑法第221條第2項│              
│    │（簡稱9404│            │，乙○○自行脫掉褲子後，向94│、第1項         │              
│    │）        │            │04稱：「會幫9404找工作，如果│                │              
│    │          │            │陪乙○○睡覺，就可以睡到六點│                │              
│    │          │            │，如果不要，要按摩腳到十一點│                │
│    │          │            │才能睡覺」，但為9404拒絕而未│                │
│    │          │            │能得逞。                    │                │
├──┼─────┼──────┼──────────────┼────────┤
│ 4. │0000甲0000│          │乙○○進入9406睡覺房間內，以│刑法第224條     │
│    │（簡稱9406│92.07.11（起│手摸9406胸部。              │                │
│    │）        │訴書誤載為93│                            │                │
│    │          │.07.11）凌晨│                            │                │
│    │          │2、3時      │                            │                │
│    │          ├──────┼──────────────┼────────┤
│    │          │          │乙○○要求9406替其穿衣服時，│刑法第224條     │
│    │          │92.07.12（起│以手摸9406胸部。            │                │
│    │          │訴書誤載為93│                            │                │
│    │          │.07.12）早上│                            │                │
├──┼─────┼──────┼──────────────┼────────┤
│ 5. │0000甲0000│          │乙○○命令9407洗澡供其觀覽，│刑法第224條     │
│    │（簡稱9407│93.11.28（起│之後要求9407陪睡午覺，並撫摸│                │
│    │）        │訴書誤載為18│9407胸部。                  │                │
│    │          │）下午      │                            │                │
│    │          ├──────┼──────────────┼────────┤
│    │          │          │乙○○命令9407進入房間陪睡，│刑法第221條第1項│
│    │          │93.11.28（起│並毆打9407臉部，強吻9407胸部│                │
│    │          │訴書誤載為18│、嘴吧，強脫9407衣服，撫摸94│                │
│    │          │）晚上      │07下體，再以手指插入9407陰道│                │
│    │          │            │內，強制性交得逞。          │                │
├──┼─────┼──────┼──────────────┼────────┤
│ 6. │0000甲0000│94.02.19（起│乙○○強制撫摸9409胸部及強脫│刑法第224條     │
│    │（簡稱9409│訴書誤載為94│9409衣服，因9409拒絕，遭乙○│                │
│    │）        │.01.11）早上│○掌摑臉部，並於開車回仲介公│                │
│    │          │            │司時，撫摸9409胸部。        │                │
├──┼─────┼──────┼──────────────┼────────┤
│ 7. │0000甲0000│不詳        │乙○○以言語脅迫9411要陪乙○│刑法第224條     │
│    │（簡稱9411│            │裕睡覺，並撫摸9411胸部。    │                │
│    │）        │            │                            │                │
├──┼─────┼──────┼──────────────┼────────┤
│ 8. │0000甲0000│93.05.10早上│藉口要幫9414量體溫，撫摸9414│刑法第224條     │
│    │（簡稱9414│10時        │胸部。                      │                │
│    │）        │            │                            │                │
├──┼─────┼──────┼──────────────┼────────┤
│ 9. │0000甲0000│93.03.07早上│藉口要幫9415量體溫，撫摸9415│刑法第224條     │
│    │（簡稱9401│5時30分     │胸部及下體。                │                │
│    │）        │            │                            │                │
├──┼─────┼──────┼──────────────┼────────┤
│ 10. │0000甲0000│93.11.20（起│對9416實施強制性交未遂。    │刑法第221條第2項│
│    │（簡稱9416│訴書誤載為  │                            │、第1項         │
│    │）        │94.11.20 ） │                            │                │
├──┼─────┼──────┼──────────────┼────────┤
│ 11. │0000甲0000│不詳        │以「咬9417耳朵」及「要9417陪│刑法第221條第1項│
│    │（簡稱9417│            │睡，否則要送9417回越南」等語│                │
│    │）        │            │脅迫9417，實施強制性交。    │                │
├──┼─────┼──────┼──────────────┼────────┤
│ 12. │0000甲0000│          │乙○○要他人打電話告知3584甲│刑法第221條第1項│
│    │          │93.12.03零時│9402，要陪乙○○睡覺，否則要│                │
│    │          │左右        │送回越南等語。乙○○又持電話│                │
│    │          │            │毆打0000甲0000頭部，以強暴方│                │
│    │          │            │式，強脫0000甲0000衣服、強吻│                │
│    │          │            │臉部、身體、胸部，以手指及性│                │
│    │          │            │器官插入0000甲0000陰道內。  │                │
│    │          ├──────┼──────────────┼────────┤
│    │          │          │藉口要0000甲0000進房幫忙倒尿│刑法第221條第1項│
│    │          │93.12.03凌晨│，再強脫0000甲0000衣服，並強│                │
│    │          │3時         │吻臉部、身體、胸部，以手指及│                │
│    │          │            │性器插入0000甲0000陰道內。  │                │
├──┼─────┼──────┼──────────────┼────────┤
│ 13. │0000甲0000│          │乙○○要0000甲0000脫褲子，再│刑法第221條第1項│
│    │          │92年間某日晚│以手指插入0000甲0000陰道內，│                │
│    │          │上23時      │並使0000甲0000以嘴巴吸吮乙○│                │
│    │          │            │○下體。                    │                │
│    │          ├──────┼──────────────┼────────┤
│    │          │          │乙○○以毆打0000甲0000等強暴│刑法第221條第2項│
│    │          │不詳        │方式，要求為性行為，因3602甲│、第1項，同法第 │
│    │          │            │9401逃出乙○○住所，而未能得│224條           │
│    │          │            │逞。另又違反0000甲0000意願，│                │
│    │          │            │掀開其衣服，實施強制猥褻。  │                │
└──┴─────┴──────┴──────────────┴────────┘

司法院資訊處製作；財團法人民間司法改革基金會備份。
